臺灣臺中地方法院刑事判決　　　　　　　99年度訴字第2611號
公　訴　人　臺灣臺中地方法院檢察署檢察官
被　　　告　陳東源
選任辯護人　李進建律師
被　　　告　賴建元
選任辯護人　林永貹律師
上列被告因毒品危害防制條例案件，經檢察官提起公訴（99年度
偵字第13999、15794、15963、17154、19578、19660、19985號
），及追加起訴（99年度偵字第25619號、毒偵字第2439號)，本
院判決如下：
    主    文
陳東源所犯如附表一、二所示各罪，各處如附表一、二所示之刑
。主刑部分，應執行有期徒刑拾捌年。其餘被訴如附表三所示之
部分，無罪。
賴建元所犯如附表一編號4、6、7及附表二所示各罪，各處如附
表一編號4、6、7及附表二所示之刑。主刑部分，應執行有期徒
刑拾伍年拾月。其餘被訴如附表三編號3所示部分，無罪。
    犯罪事實
一、陳東源前因違反毒品危害防制條例案件，經本院以97年度訴
    字第863號判處有期徒刑7月確定，於民國98年1月22日徒刑
    期滿執行完畢；賴建元前因詐欺及違反毒品危害防制條例案
    件，經本院分別以96年度中簡上字第732號判處有期徒刑3月
    ，減為有期徒刑1月又15日，及以97年度訴字第327號判處有
    期徒刑1年確定後，並定應執行刑為有期徒刑1年1月確定，
    復因違反毒品危害防制條例案件，經本院另以97年度訴字第
    1922號判處有期處刑1年1月確定，經合併執行後，於98年10
    月13日因縮短刑期假釋付保護管束出監，於99年4月4日因假
    釋期滿未經撤銷而視為執行完畢。詎渠等均仍不知悔改，明
    知海洛因、甲基安非他命為毒品危害防制條例第2條第2項第
    1、2款所規定列管之第一級毒品及第二級毒品，不得持有、
    販賣及轉讓，因自己染有施用毒品之惡習，為牟取抵癮所需
    之購毒費用，陳東源竟分別基於單獨販賣或與賴建元共同販
    賣第一級毒品海洛因，及與不詳姓名之成年男子共同販賣第
    二級毒品甲基安非他命以牟利之犯意，由陳東源利用其所有
    附掛門號0000-000-000、0000-000-000、0000-000-000 、
    0000-000-000、0000-000-000之行動電話與購毒者聯繫交易
    毒品事宜，或單獨或指示賴建元於附表一所示之時、地及交
    易方式，陳單源或單獨或與賴建元分別販賣毒品予如附表一
    所示之人。又另行起意，陳東源以其所附掛門號0000-000-0
    00、0000-000-000之行動電話，於附表二所示時地，陳東源
    與賴建元共同將第一級毒品海洛因無償轉讓提供給王百祿施
    用。嗣均於99年7月5日21時57分許，在台中市○○路○段91
    號前為警持拘票拘提到案。
二、案經臺灣臺中地方法院檢察署檢察官指揮臺中縣警察局偵查
    起訴、臺中市警察局第一分局報告臺灣臺中地方法院檢察署
    檢察官偵查追加起訴。
    理    由
壹、證據能力部分：
一、被告以外之人於偵查中向檢察官所為之陳述，除顯有不可信
    之情況者外，得為證據，刑事訴訟法第159條之1第2項定有
    明文。依其文義解釋及立法理由之說明，並無限縮於檢察官
    在偵查中訊問證人之程序，應以給予被告或其辯護人對該證
    人行使反對詰問權者，始有證據能力。惟為保障被告之反對
    詰問權，並與現行法對傳聞例外所建構之證據容許範圍求其
    平衡，證人在偵查中雖未經被告之詰問，倘被告於審判中已
    對該證人當庭及先前之陳述進行詰問，即已賦予被告對該證
    人詰問之機會，則該證人於偵查中之陳述即屬完足調查之證
    據，而得作為判斷之依據（參照最高法院97年度臺上字第
    405號判決意旨）。是依上揭說明可知，在偵查中檢察官所
    訊問之證人，被告或其辯護人對該證人雖未行使反對詰問權
    ，依刑事訴訟法159條之1第2項之規定，原則上屬於法律規
    定為有證據能力之傳聞證據，於例外顯有不可信之情況，始
    否定其得為證據，亦即得為證據之被告以外之人於偵查中向
    檢察官所為之陳述，因其陳述未經被告詰問，應認屬於未經
    合法調查之證據，但並非無證據能力（參照最高法院96年度
    臺上字第4365、3925號、97年度臺上字第356號判決意旨）
    。查，證人蔡秉修、王百祿、戎小海、洪州全、李勝城、譚
    元湘、林瑞盈於偵查中之證述，雖均屬傳聞證據，然該等證
    人均經檢察官依法定程序命其具結，並於本院審理中均基於
    證人地位，經合法具結，並在賦予被告及其辯護人對其有詰
    問機會之情形下為證述，則證人蔡秉修、王百祿、洪小海、
    洪州全、李勝城、譚元湘、林瑞盈於偵查中所為之陳述，已
    屬完足調查之證據。至於被告賴建元於偵查中以證人身分經
    具結所為之證述，被告陳東源及其辯護人於本院審理時，對
    於本院以證人身分將共同被告賴建元提訊到庭後，既已當庭
    捨棄對證人賴建元之詰問，尚難認證人賴建元於偵查中以證
    人身分之證述，乃未足調查之證據。復查無檢察官就上開偵
    查訊問之實施，有何違反相關規定之瑕疵，亦無證據證明其
    等於偵查中所證有何遭受強暴、脅迫、詐欺、利誘等外力干
    擾之情形，或影響其等心理狀況致妨礙自由陳述等顯不可信
    之情況，依上開說明，上開證人證人蔡秉修、王百祿、戎小
    海、洪州全、李勝城、譚元湘、林瑞盈及賴建元於偵查中之
    證述，均具有證據能力。
二、按刑事訴訟法第158 條之3 規定「證人、鑑定人依法應具結
    而未具結者，其證言或鑑定意見，不得作為證據。」，所謂
    「依法應具結而未具結者」，係指檢察官或法官依刑事訴訟
    法第175 條之規定，以證人身分傳喚被告以外之人（證人、
    告發人、告訴人、被害人、共犯或共同被告）到庭作證，或
    雖非以證人身分傳喚到庭，而於訊問調查過程中，轉換為證
    人身分為調查時，此時其等供述之身分為證人，則檢察官、
    法官自應依本法第186 條有關具結之規定，命證人供前或供
    後具結，其陳述始符合第158 條之3 規定，而有證據能力。
    若檢察官或法官非以證人身分傳喚而以告發人、告訴人、被
    害人或共犯、共同被告身分傳喚到庭為訊問時，其身分既非
    證人，即與「依法應具結」之要件不合，縱未命其具結，純
    屬檢察官或法官調查證據職權之適法行使，當無違法可言；
    又按刑事訴訟法第159 條之1 第1 項、第2 項所定得為證據
    之被告以外之人於審判外向法官所為之陳述，及於偵查中向
    檢察官所為之陳述，除顯有不可信之情況者外，得為證據，
    包括共同被告非以證人身分於審判外向法官及偵查中向檢察
    官所為之陳述，係關於證據能力之規定。倘共同被告在被告
    本人案件調查中，如已轉換為證人，依法具結陳述，並賦予
    被告對該共同被告所為陳述為詰問機會者，法院得依該共同
    被告以被告及證人身分所為之陳述，綜合案內其他調查證據
    資料，本於經驗法則及論理法則為判斷、取捨。並非於被告
    本人案件中，僅能採取共同被告以證人身分所為之陳述作為
    判斷依據，該非以證人身分之共同被告所為陳述，即無證據
    能力（最高法院96年度台上字第3527號、99年度台上字第36
    53號判決要旨參照）。查，本件共同被告陳東源、賴建元對
    於彼此間偵查中之陳述，固屬被告以外之人於審判外所為之
    陳述，然本院於審理中既以證人身分提訊陳東源、賴建元到
    庭，賦予被告賴建元、陳東源及渠等之辯護人對其所為詰問
    之機會，然經被告賴建元、陳東源及渠等辯護人當庭捨棄詰
    問，且本院認上開陳述，並無任何顯不可信之情況，故上開
    陳述亦均具有證據能力。
三、按所謂被告以外之人於審判外之陳述，係指被告以外之人就
    其曾經參與或見聞之事實，事後追憶並於審判外為陳述者而
    言。如被告以外之人係被告犯罪之共同正犯、共犯、相對人
    、被害人或其他關係人，而於被告實行犯罪行為時與被告為
    言詞或書面對談，且其對話之本身即係構成被告犯罪行為之
    部分內容者，因非屬其事後就曾經與聞之事實所為之追憶，
    自與審判外之陳述有間，二者不容混淆。又檢察或警察機關
    基於犯罪偵查之目的，依法對被告或犯罪嫌疑人進行通訊監
    察，乃係以監控與過濾受監察人通訊內容之方式，蒐集對其
    有關之紀錄，並將該紀錄予以查扣，作為認定犯罪與否之證
    據，屬於刑事訴訟上強制處分之一種，而監聽係通訊保障及
    監察法第13條第1項所定通訊監察方法之一，司法警察機關
    依法定程序執行監聽取得之錄音，係以錄音設備之機械作用
    ，真實保存當時通訊之內容，如通訊一方為受監察人，司法
    警察在監聽中蒐集所得之通訊者對話，若其通話本身即係被
    告進行犯罪中構成犯罪事實之部分內容，則依前開說明，自
    與所謂「審判外之陳述」無涉，應不受傳聞法則之規範，當
    然具有證據能力。至司法警察依據監聽錄音結果予以翻譯而
    製作之監聽（或稱通訊監察）譯文，屬於文書證據之一種，
    於被告或訴訟關係人對其譯文之真實性發生爭執或有所懷疑
    時，法院固應依刑事訴訟法第165條之1第2項規定，以適當
    之設備，顯示該監聽錄音帶之聲音，以踐行調查證據之程序
    ，俾確認該錄音聲音是否為通訊者本人及其內容與監聽譯文
    之記載是否相符，或以傳喚相關通訊者等方法為證據調查。
    倘被告或訴訟關係人對該通訊監察譯文之真實性並不爭執，
    即無勘驗辨認其錄音聲音之調查必要性，法院於審判期日如
    已踐行提示監聽譯文供當事人辨認或告以要旨，使其表示意
    見等程序並為辯論者，其所為之訴訟程序即無不合（最高法
    院99年度臺上字第3127號判決參照）。又文書，由公務員製
    作者，應記載製作之年、月、日及其所屬機關，由製作人簽
    名，刑事訴訟法第39條固定有明文，然此所稱文書，係指為
    使特定之訴訟行為，符合法律規定之程式所製作者。實施刑
    事訴訟程序之公務員，依據偵查犯罪機關合法監聽所得之錄
    音帶而製作之通訊監察譯文，雖係文書，然非訴訟行為所應
    具備之法定程式，自無上開規定之適用（最高法院99年度臺
    上字第5135號判決意旨可資參照）。查，被告陳東源持用之
    門號0000-000-000、0000-000-000、0000-000-000號電話及
    同案被告戎小海持用之0000-000-000、洪州全持用之0000-0
    00-000、係本院核發之99年聲監字第381、841、1022號、聲
    監續字514 號通訊監察書於核准通訊監察期間內，對上開行
    動電話進行通訊監察之事實，有該通訊監察書影本在卷可稽
    （見警10993卷p52-54、83-84、136-167），其監聽錄音蒐
    證程序自屬合法。又偵查機關依據該監察錄音內容製作監聽
    譯文，被告陳東源、賴建元及其辯護人亦未爭執該譯文之證
    據能力及其真實性，本院於審判期日提示予被告陳東源、賴
    建元及其辯護人，踐行調查證據程序並為辯論，足見上開監
    聽譯文自有證據能力。
四、按刑事訴訟法第159條第1項規定：「被告以外之人於審判外
    之言詞或書面陳述，除法律有規定者外，不得作為證據。」
    其立法意旨，乃在於確保被告之反對詰問權。同法第159條
    之5第1項規定：「被告以外之人於審判外之陳述，雖不符前
    4條之規定（同法第159條之1至第159條之4），而經當事人
    於審判程序同意作為證據，法院審酌該言詞陳述或書面陳述
    作成時之情況，認為適當者，亦得為證據。」同法條第2項
    規定：「當事人、代理人或辯護人於法院調查證據時，知有
    刑事訴訟法第159條第1項不得為證據之情形，而未於言詞辯
    論終結前聲明異議者，視為有前項之同意。」其立法意旨，
    則在於確認當事人對於傳聞證據有處分權，得捨棄反對詰問
    之權利，同意傳聞證據可作為證據。惟因刑事訴訟制度尚非
    採澈底之當事人進行主義，乃又限制以法院認為適當者，始
    得為證據。因此，當事人同意或依法視為同意某項傳聞證據
    作為證據使用者，實質上即表示有反對詰問權之當事人已捨
    棄其權利，如法院認為適當者，不論該傳聞證據是否具備刑
    事訴訟法第159條之1至第159條之4所定情形，均容許作為證
    據；換言之，當事人捨棄對原陳述人行使反對詰問權者，如
    法院認為適當，即容許該傳聞證據作為證據，不以未具備刑
    事訴訟法第159條之1至第159條之4所定情形為前提（最高法
    院97年度臺上字第6162號判決意旨參照）。查本判決後述引
    用各該被告以外之人於審判外之陳述（包含言詞及書面陳述
    ），皆屬傳聞證據，惟檢察官、被告陳東源、賴建元及渠等
    辯護人均知上開證據資料為傳聞證據，但迄至言詞辯論終結
    前均未聲明異議，本院審酌上開證據資料製作時之情況，尚
    無違法不當，且與本案均具有關連性，認後述所引用證據之
    證據能力均無疑義。
貳、有罪部分：
一、訊據被告陳東源固坦承曾交付毒品海洛因予蔡秉修1次、亦
    曾與洪州全以一人出資新台幣3000元之方式，合資購買海洛
    因、及親自將毒品海洛因無償轉讓予王百祿1次等情(見本院
    卷四p26、29、30)，惟矢口否認有附表一所示各次販賣第一
    級毒品之犯行，並辯稱：未曾委由共同被告賴建元將第一級
    毒品無償轉讓予王百祿云云。訊據被告賴建元固坦承曾依被
    告陳東源之指示將毒品交付予王百祿、蔡秉修，及曾免費提
    供自己所有之海洛因1包予蔡秉修施用等情（見本院卷一
    p151反面、本院卷四p27)，惟否認有與被告陳東源共同販賣
    毒品海洛因及轉讓毒品海洛因等犯行，並辯稱：不知陳東源
    指示交付毒品給王百祿及蔡秉修之原因為何云云。陳東源之
    選任辯護人則為被告辯稱：證人戎小海證詞反覆、證人洪州
    全、李勝城之證詞無法證明被告陳東源有販賣第一、二級毒
    品之犯行、證人蔡秉修則與被告陳東源間有細故，渠等之證
    詞均不可採信，而監聽譯文亦無明確上開證人向被告陳東源
    購買毒品等言詞，自不得以推測之方法而對被告陳東源論罪
    科刑等語。賴建元之選任辯護人為被告辯稱：被告賴建元僅
    係無償轉讓毒品給蔡秉修施用，與販賣無關，證人王百祿之
    證詞前後不一，證詞實難採信，自不得遽以認定被告賴建元
    有與被告陳東源共同販賣毒品海洛因予蔡秉修、王百祿及轉
    讓毒品海洛因予王百祿等語。
二、然查：
(一)關於販賣毒品海洛因予蔡秉修部分
  (1)就附表一編號1所示販賣1000元海洛因予蔡秉修部分
    依證人蔡秉修於檢察官提示各該日之通訊監察譯文後具結證
    稱：「譯文上99年3月16日下午12點15分，應該是中午12點
    15分，我在中午12點15分打給他，我跟我老板娘借6000元，
    要先還他5000元，是之前向他買毒品之錢，讓他先讓我方便
    一下，給我毒品，然後晚上7點半會準時把錢送去給他，後
    來我打完電話，中午我就去德安百貨旁的巷子不知道什麼路
    ，跟他拿了1000元的海洛因，先用欠帳的方式，結果當天晚
    上我沒有過去把錢拿給他，中午拿完毒品後，下午2點52 分
    又打給他，說我晚上要拿錢過去，我又想跟他欠，跟他拿糖
    果就是海洛因，他說沒有了」等語（見偵15794卷p48），於
    本院審理時亦結證稱：當時（指以證人身分於偵查中具結證
    述時）有這樣講，也有跟陳東源拿海洛因，但沒有拿錢給陳
    東源，都是用欠的等語明確（見本院卷四p14)，核與附件一
    所示陳東源使用之0000-000-000門號與蔡秉修使用之0000
    -000-000門號之以下通訊監察譯文內容相符，並有本院99
    年聲監字第381號通訊察書及附件一所示譯文在卷足資佐證
    為真正（見警10993卷p52-53、偵15794卷p51、本院卷二p54
    、53）。
  『0000-000-000行動電話與0000-000-000行動電話
    於99年3月16日中午12時15分有以下之通話內容：
    Ｂ(蔡秉修)：我剛才有打話跟我老閭娘借6千啦，我可以先
                你5千，我要留1千吃飯啦！
    Ａ（陳東源）：好。
    Ｂ：可以嗎？
    Ａ：好。
    Ｂ：那你再給我方便一下好不好，剛才沒吃飽，今天我7點
        半準時送到。
    Ａ：你每次都這樣。
    Ｂ：我現在過去找你哦!
    Ａ：好。』
  (2)就附表一編號2所示販賣2000元海洛因予蔡秉修部分
    依證人蔡秉修於偵查中具結證稱：「(提示99年3月17日通訊
    監察譯文，內容何意？）我打給東兄，說我過去會還給他錢
    ，處理一張，就是要跟他買1000元，後來隔了十幾分鐘，我
    又打電話給他，說我改變心意，要買2000元，因當時我人在
    台北，我要坐車回台中，我跟他要帳戶，因我當時是要跟朋
    友借錢跟東源買，想要叫我朋友匯錢給陳東源，我就不用再
    去跟我朋友拿錢，後來錢沒有用匯的，...，後來下午2點41
    分我到了陳東源德安百貨巷子旁的家，他住4樓，我打給他
    ，說我要上去了，我就上去跟他買了2000元的海洛因」等語
    (見偵15794卷p48)，於本院審理亦結證稱：我有這樣說（指
    偵查中具結後就99年3月17日通訊譯文之證述內容），但是
    我沒有給他現金，我只是要騙取陳東源的海洛因。我是跟檢
    察官說這段內容沒錯，我也有拿到二千元的海洛因，但是我
    沒有拿錢給陳東源，是先欠著等語(見本院卷四p14)，核與
    附件一所示陳東源使用之0000-000-000門號與蔡秉修使用之
    00 00-000-000門號之以下通訊監察譯文內容相符，並有本
    院99年聲監字第381號通訊察書及附件一所示上開譯文在卷
    足資佐證為真正（見警10993卷p52-53、偵15794卷p51、本
    院卷二p54、56）。
  『0000-000-000行動電話與0000-000-000行動電話以下通話
    內容：
      1.99年3月17日上午10時11分
    Ｂ（蔡秉修）：宗兄，我今天過去我會順便給你。
    Ａ（陳東源）：是什麼時候。
    Ｂ：今天晚上。
    Ａ：好。
    Ｂ：我先跟你處理一張可以嗎。
    Ａ：什麼時候。
    Ｂ：中午可以嗎。
    Ａ：你打電話。
    Ｂ：好。
      2.99年3月17日上午10時22分
    Ｂ：你的帳戶打簡訊給我，我等一下要處理2張，一張會匯
        入你帳戶。
    Ａ：你電話都這樣說我會倒。我沒有帶出來。
      3.99年3月17日下午2時41分
    Ｂ：開門了嗎。
    Ａ：嗯。
    Ｂ：我過去直接上去。』
  (3)就附表一編號3所示販賣2000元海洛因予蔡秉修部分
    依證人蔡秉修於偵查中具結證稱：「(提示99年3月19日通訊
    監察譯文，內容何意？）陳東源打給我，我跟他說我下班會
    去他那邊，後來我在晚上8點多到德安百貨那邊，我去他家
    找他。電話中我說「二張彩券」就是要跟他買2000元，說「
    給你一張全票好嗎」意思就是先給1000元，他有答應，後來
    我去他家，..，他拿價值2000元的海洛因給我」等語(見偵
    15794卷p48)，於本院審理時結證稱：我有這樣說（指偵查
    中具結後就99年3月19日通訊譯文之證述內容），這次也有
    拿到2千元的海洛因，錢也是先欠著，電話中是有說要拿給
    他1千元，但見面後，我跟他說我真的沒有錢，先讓我欠著
    等語(見本院卷四p15)，並有本院99年聲監字第381號通訊察
    書及附件一所示以下通訊監察譯文在卷足資佐證（見警1099
    3 卷p52 -53、偵15794卷p51反面、本院卷二p68、72、73）
    。
  『0000-000-000行動電話與0000-000-000行動電話以下通話
    內容：
      1.99年3月19日上午8時04分
    Ｂ（蔡秉修）：源兄，我下班過去你那裡。
    Ａ（陳東源）：你每次說要來結果都沒有過來。
    Ｂ：我下班過去。
      2.99年3月19日下午6時01分
    Ｂ：我阿修啦！
    Ａ：有事過來在說啦！
    Ｂ：我差不多7點再過去。
      3.99年3月19日下午7時57分
    Ｂ：元兄，看你在哪裡我過去找你好了
    Ａ：不用啦，要去哪裡找，過去百貨公司那邊就好了，我會
        過去那邊
    Ｂ：元兄我跟你說一下等一下你給我二張彩卷，我給你一張
        全票好嗎？
    Ａ：奇怪，我就跟你說過去在說，不要在電話裡面幾張幾張
        』
  (4)就附表一編號4所示共同販賣1000元海洛因予蔡秉修部分
    依證人蔡秉修於偵查中結證稱：「(提示99年3月31日通訊監
    察譯文，內容何意？)陳東源傳簡訊給我，說我今天不是要
    過去找他，因我沒有打電話給他，因我都會跟他約時間要買
    ，後來我睡著了。後來在早上8點半打電話給陳東源，要跟
    他買1000元，我打電話給他，說我到了，就是到他德安百貨
    巷子旁的住處，我去他家後，陳東源不在家，賴建元在家裡
    ，我在門口，陳東源叫我把電話拿給賴建元聽，講完之後，
    ...,賴建元就從家裡拿1000元的海洛因給我。」等語（見偵
    15794卷p49)，於本院審理時亦具結證稱：我這樣說沒錯（
    指偵查中具結後就99年3月31日通訊譯文之證述內容），我
    有拿到壹仟元的海洛因，錢也是先欠著，原則上我都是跟陳
    東源說先欠著，等我領錢的時候再拿給他、(問：這幾次向
    陳東源買毒品的錢，到現在為止還給陳東源了沒？）沒有、
    （問：你有無把欠的錢交給賴建元？）沒有等語，核與共同
    被告賴建元以證人身分於偵查中具結證稱：（提示99年3 月
    31日陳東源與蔡秉修通訊監察譯文，當天上午8點半有幫陳
    東源拿海洛因給蔡秉修?）有，蔡秉修來找陳東源，我剛好
    在德安百貨租屋處，陳東源不在家，蔡秉修要拿海洛因，蔡
    秉修就把他的電話拿給我聽，陳東源跟我說「那個喔某土（
    水泥台語）有攪下去了嗎」，就是4號海洛因有無摻葡萄糖
    ，我說有，照他講的意思用了，海洛因與葡萄糖1比2比例方
    式下去摻，我就拿0.15公克裝入分裝袋，這是1000元的量，
    然後交給阿修即蔡秉修等語（見偵15794卷p106)，於本院羈
    押訊問時亦供稱：（問：99年3月31日上午8點30分，你是否
    幫陳東源拿海洛因給蔡秉修？）是的，我拿一小包，價格應
    該是一千元、是陳東源叫我用的（將海洛因及葡萄糖攪和在
    一起）等語（見聲羈卷p15)、於本院送審訊問時仍供稱：起
    訴書附表一編號四部分（即99年3月31日販賣毒品予蔡秉修
    部分)，陳東源有叫我把海洛因交給蔡秉修，我也有交給蔡
    秉修，但並沒有收到錢，當時我與陳東源在一起，陳東源要
    離開之前，他告訴我蔡秉修等一下會來，要我把毒品交給蔡
    秉修，陳東源沒有告訴我要收多少錢等語（見本院卷一p73
    反面)，均相互一致，並有本院99年聲監字第381號通訊察書
    及附件一所示以下通訊監察譯文在卷可稽（見警10993卷
    p52-5 3、偵15794卷p52反面、本院卷二p87）。
  『0000-000-000行動電話與0000-000-000行動電話以下通話
    內容：
        99年3月31日上午8時30分
    Ｂ（蔡秉修）： 我到了
    Ａ（陳東源）：你叫建元聽（B換建元聽）
    Ｂ（換賴建元）：老大仔
    Ａ：那個“喔某土”（水泥台語）有攪下去了嗎
    Ｂ：有阿，都照你的意思啦
    Ａ：你現在給阿修啦，你就印一張給他就好了
    Ｂ：了解 』
  (5)就附表一編號5所示販賣1000元海洛因予蔡秉修部分
    依證人蔡秉修於偵查中具結證稱：「(提示99年4月1日通訊
    監察譯文，內容何意？)我想用欠的方式跟陳東源買1000元
    ，他說我的事情沒有處理，就是我之前欠他的錢都沒有還，
    我說我今天一定會還給他，他就說好，叫我過去拿，我在早
    上11點20分到他家，我沒有拿錢給他，就跟他用欠的欠1000
    元，跟他拿了1000元的海洛因」等語(見偵15794卷p49)，於
    本院審理時結證稱：我當時這樣說沒錯（指偵查中具結後就
    99年4月1日通訊譯文之證述內容），這次我拿1千元海洛因
    ，錢也是欠著，陳東源在電話中對我說「你的事都沒有處理
    」，意思就是指我之前買毒品欠的錢都沒有給他等語(見本
    院卷四p15、15反面)，並有本院99年聲監字第381號通訊察
    書及附件一所示以下通訊監察譯文在卷可稽（見警10993卷
    p52-53、偵15794卷p52反面、本院卷二p88）。
  『0000-000-000行動電話與0000-000-000行動電話以下通話
    內容：
      1.99年4月1日上午10時59分
    Ｂ（蔡秉修）：我想借一張（硬）可以嗎？
      2.99年4月1日上午11時01分
    Ａ（陳東源）：你事情都沒處理
    Ｂ（蔡秉修）：今天一定有的
    Ａ：你爸的電話幾號
    Ｂ：他沒用行動電話，我剛才有同市內電話打給你，那是我
        家，我可以馬上接阿
    Ａ：好啦，我跟你說啦，我給你啦，你今天如果不處理的說
    Ｂ：今天如果不處理，看你要怎樣都可以啦
    Ａ：好，過來拿。』
  (6)被告上開5次販賣毒品海洛因予蔡秉修之價金，是否業已收
    取？
  1.關於附表一編號1、5所示交易過程，依附件所示譯文，證人
    蔡秉修於99年3月16日中午12時15許與被告通話中已表明先
    清償先前積欠之5千元，並請求再給一次方便，亦即當天欲
    再度以賒欠之方式交易，被告陳東源對此雖有抱怨，然並未
    加以回絕，復同意蔡秉修立即前往；及99年4月1日上午證人
    蔡秉修再度來電表示欲借一張（即賒欠1000元海洛因)，被
    告陳東源雖抱怨證人蔡秉修事情都沒有處理（指欠債未還，
    此部分亦經證人蔡秉修於本院審理時證述在卷），經證人蔡
    秉修再度表示今天一定會清償後，被告陳東源即應允證人蔡
    秉修該次之賒欠，可知，被告陳東源確實同意證人蔡秉修以
    賒欠方式購買附表一編號1、5所示之毒品海洛因無訛。
  2.至於附表一編號2-4所示毒品交易過程，證人蔡秉修於偵查
    中雖證稱99年3月17日之2000元及同年月19日2000元中之100
    0元均已當場交付被告陳東源、99年3月31日之1000元亦已拿
    給賴建元等語(見偵15794卷p48、49)，既經被告陳東源及賴
    建元二人否認在案，且依被告陳東源與證人蔡秉修99 年3
    月17日上午10點11分、10點22分、下午2點41分之上開通話
    譯文內容，可知證人蔡秉修原僅表示當天欲購買2張(指200
    0元海洛因)，並表示會先匯入一張進被告帳戶（指先將其中
    1000元匯入被告陳東源帳戶)，蔡秉修於當日下午2點41分再
    度撥打電話予被告陳東源經得其同意後，即表示直接過去過
    程，足徵雙方就購買方式及金額已有共識，惟再觀諸被告陳
    東源於99年3月17日下午8點34分所發送「你又有何變卦又關
    機到底你想怎樣今天給我們交待」予證人蔡秉修之簡訊內容
    （見偵15794卷p51反面、本院卷二p58)，及上開期間並無被
    告陳東源將其帳戶以簡訊方式告知證人蔡秉修以供匯款之用
    ，足證，證人蔡秉修於本院審理時改證稱係以賒欠方式向被
    告陳東源購買毒品海洛因，尚堪憑採。另依被告陳東源與
    證人蔡秉修99年3月19日上午8點04分、下午6點01分、7點57
    分之上開通話譯文內容，可知，證人蔡秉修已明白表示待會
    向被告買二張彩券（指2000元海洛因)，但給1張全票(指先
    給付1000元）之賒欠要求，並未遭被告陳東源拒絕，惟本件
    被告陳東源既否認有向證人蔡秉修拿到現金，證人蔡秉修於
    本院審理時亦證稱實際到達時並未將交付1000元現金等情，
    再觀諸證人蔡秉修於99年3月27日中午12時44分與被告陳東源
    通話時亦提及業已將其積欠被告陳東源2萬2千元一事告知證
    人蔡秉修父親等情（見偵15794卷p52、本院卷二p83)，足徵
    被告陳東源對於證人蔡秉修屢次以賒欠方式購買毒品海洛因
    一事，除未拒絕外，且被告陳東源對於證人蔡秉修電話中提
    及合計積欠2萬2千元之債務數額亦未質疑，依通訊譯文內證
    人蔡秉修所提及之債務金額，實難認證人蔡秉修確實已交付
    或清償該次購買毒品之價金，是以，證人蔡秉修於本院審理
    時改證稱係以賒欠之方式向被告陳東源購買毒品海洛因之證
    詞，尚無不可採信之處。至於99年3月31日買賣海洛因經
    過，被告陳東源否認事後有收到證人蔡秉修所交付或共同被
    告賴建元轉交之1000元價金，被告賴建元亦否認當天有收到
    蔡秉修交付之1000元現金，且證人蔡秉修於本院審理時亦改
    證稱均係以賒欠方式向被告購買海洛因，再參酌本件證人蔡
    秉修除於99年3月27日曾在電話中向被告陳東源表示積欠之
    債務合計2萬2千元，然於99年4月1日上午10點58分再度與被
    告陳東源通話時，則再度表達當晚有意清償積欠債務為藉口
    欲向被告陳東源再度賒欠1000元時，在陳東源詢問還多少時
    ，證人蔡秉修答稱2萬7千元，有附件所示譯文可參(見偵
    15794卷P52、本院卷二P88)，依證人蔡秉修自99年3月27日
    起至同年4月1日止，積欠之債務未減反增之情形以觀，自難
    認定證人蔡秉修確實已交付或清償該次購買毒品之價金，是
    以，證人蔡秉修於本院審理時改證稱係以賒欠之方式向被告
    陳東源購買毒品海洛因之證詞，尚堪採信為真正。綜上，證
    人蔡秉修於本院審理時改證稱均係以賒欠之方式向被告陳東
    源、賴建元購買海洛因等情，徵諸卷內其他譯文內容以觀，
    顯較可憑採。至於被告陳東源於99年11月12日本院準備程序
    時，先就起訴事實所載販賣毒品海洛因予蔡秉修之犯罪事實
    均為認罪之陳述，並明確表示五次均是欠債，都是以賒欠方
    式向伊拿海洛因，及被告賴建元於本院羈押及接押訊問時均
    坦承有於99年3月31日依陳東源之指示攪拌毒品海洛因後，
    再依陳東源之指示將1000元量之海洛因交付予蔡秉修等情，
    均與證人蔡秉修上開證述內容相互吻合，嗣後被告陳東源雖
    又否認有販賣毒品予蔡秉修，並表示僅有無償提供海洛因一
    次予蔡秉修，被告賴建元則改稱蔡秉修雖有將他與陳東源通
    話的電話拿給伊，但伊不知道陳東源在電話中叫伊攪什麼東
    西。伊有將自己的海洛因壹包拿給蔡秉修，是請他吃的云云
    ，實與上開譯文內容相抵觸，且倘若被告賴建元不解陳東源
    電話中所述「那個”喔某土（水泥台語音）有攪下了嗎？」
    意思為何，豈有不對此話題接著詢問被告陳東源，反而立即
    答稱：「有ㄚ，都照你的意思啦！」，顯見，被告陳東源、
    賴建元翻異前詞，無非飾詞卸責之詞，均無可採信。
  (7)此外，附件一所示譯文，除經證人蔡秉修於偵查及本院審理
    時均明確證述係向被告陳東源買海洛因之通話內容，已詳述
    如前，再佐以被告陳東源於本院送審訊問時亦供稱：對起訴
    書附表一蔡秉修部分，我是有販賣，但是時間我已經忘了，
    如果提示通訊譯文，我可能想得起來等語；於本院準備程序
    時乃供稱：我賣過海洛因給蔡秉修等語（見本院卷一p66 反
    面、144)，及被告賴建元於本院羈押及送審訊問時亦均供稱
    確實有依陳東源之指示將海洛因攪拌後交付一包予蔡秉修等
    情（見聲羈卷p15、本院卷一p73反面），足證，證人蔡秉修
    上開證稱於附表一編號1-5所示時地以賒欠方式向被告陳東
    源購買海洛因，其中編號4係由被告賴建元交付毒品海洛因
    等情，尚堪採信。
  (8)至被告陳東源之選任辯護人雖以證人蔡秉修與被告陳東源間
    有債務糾紛及證人蔡秉修對於是否以賒欠方式購買毒品海洛
    因前後證述不一為由，認證人蔡秉修所述不實等語。按證人
    之陳述有部分前後不符，或相互間有所歧異時，究竟何者為
    可採，法院仍得本其自由心證予以斟酌，非謂一有不符或矛
    盾，即應認其全部均為不可採信；尤其關於行為動機、手段
    及結果等細節方面，證人之證言，每每因留意重點之不同，
    或對部分事實記憶欠明確，以致前後未盡相符，然其基本事
    實之陳述，若果與真實性無礙時，則仍非不得予以採信（最
    高法院92年度台上字第5566號判決要旨參照）。本件證人蔡
    秉修雖坦承與被告陳東源間有投資消防器材生意，有交付本
    票交予被告陳東源供擔保，但均未兌現，且事後亦有擅自到
    被告陳東源住處搬走家電等情無訛，然證人蔡秉修否認有因
    此過節而謊稱曾向陳東源買毒品，並證稱警察雖有跟伊說陳
    東源已經被抓，通聯有監聽到伊與陳東源，警察說要對我驗
    尿，要我供出陳東源販毒給我的過程，不然要聲請檢察官收
    押我等語，然亦當庭證稱警察要伊供出販毒過程，這些過程
    均係屬實，並非伊憑空捏造，僅係從頭到尾都是用欠的方式
    為之（見本院卷四p16)，又對於在通訊譯文中陳東源說伊事
    情都還沒有處理，亦明確證稱意思是指陳東源要向伊討伊欠
    的錢，這些錢除了本票的錢以外，還包括買毒品欠的錢等語
    （見本院卷四p17)，觀諸附件一所示被告陳東源與證人蔡秉
    修間之通話內容，並無任何被告陳東源曾在電話中指責證人
    蔡秉修擅自搬走物品及本票未兌現等情，倘若證人蔡秉修上
    開與被告陳東源間有債務糾紛之證詞屬實，以被告陳東源既
    不曾責問證人蔡秉修擅自搬走物品等行為以觀，衡諸常情，
    證人蔡秉修豈有對有恩於伊之被告陳東源誣指有販賣第一級
    毒品海洛因之情事，再者，依附件一所示譯文內容，被告陳
    東源與證人蔡秉修或與被告賴建元間使用之「先處理一張」
    「印一張給他」「借一張」等字眼，均係一般販毒者欲遮掩
    行徑所使用之字眼，而非平常友人間之對談模式，及被告陳
    東源在通話中，對於證人蔡秉修使用「等一下你給我二張彩
    券，我給你一張全票好嗎」等字句時，立即加以阻止，並回
    稱：「奇怪，就跟你說過去再說，不要在電話裡面幾張幾張
    」等字句，在在徵顯上開通訊譯文乃蔡秉修向被告陳東源、
    賴建元購買毒品海洛因之通話內容，至為明確，證人蔡秉修
    於偵查中對檢察官提示譯文內容，逐一說明與被告間之購買
    毒品經過，其中就附表一編號2、3、4等次之價金有無交付
    ，雖有證述不一之情形，然證人蔡秉修就取得毒品海洛因之
    過程前後均證述一致，且經本院參酌卷內被告陳東源與證人
    蔡秉修之其他通訊內容，認尚無證據證明證人蔡秉修確實已
    清償上開積欠之價金，而認定被告並未取得附表一編號1-5
    等筆毒品海洛因之交易價金，尚難僅以本院未為被告確實已
    收取上開毒品交易價金之不利被告之認定，而無視於卷內如
    附件一所示之通訊監察譯文內容，即遽認證人蔡秉修所述確
    有向被告購買海洛因之主要證詞為不可採信。被告陳東源辯
    護人上開主張，顯有誤認。
  (9)是以，證人蔡秉修前開證述，應信有所憑，並非虛構。自堪
    認被告陳東源確有於附表一編號1-3、5所示時、地，販賣第
    一級毒品海洛因給證人蔡秉修，附表一編號4所示時、地，
    與被告賴建元共同販賣第一級毒品海洛因予蔡秉修，甚明。
(二)關於販賣毒品予王百祿部分
  (1)被告陳東源如何以其持有0000-000-000號行動電話與王百祿
    持用之0000-000-000號行動電話撥打聯絡，於結束99年3月
    16日凌晨4時43分之通話後後，即前往相約地點臺中市德安
    百貨門口附近見面，由被告賴建元將海洛因1包交付王百祿
    ，王百祿則將價金1000元交付被告賴建元收受，及結束99年
    3 月19日下午6時28分通話後，相約在臺中市○○路○段220
    巷5弄7號4樓之4陳東源住處樓下，王百祿先將購買毒品之價
    金150 0元交付賴建元，復於同日稍晚8時許，在相約之臺中
    市德安百貨旁巷子旁之矮房子由被告賴建元將海洛因1包交
    付王百祿等情，業據證人王百祿於偵查中及本院審理時分別
    指證甚明（見偵15794卷p97、本院卷三p69-70)，其中就被
    告陳東源、賴建元有無交付毒品乙節，於接受辯護人詰問時
    ，亦明確證述：「(問:這次(指99年3月16日)有無過去向陳
    東源購買1千元的海洛因?)我電話給陳東源，是賴建元拿1包
    海洛因給我，當天確實有交易毒品。」、「（問：3月19日6
    點多、8點多這天買了幾次毒品?)一次。」、「(問：你都是
    與陳東源聯絡買毒品，為何你不直接找陳東源拿而要透過賴
    建元拿毒品？）我打電話給陳東源，都是賴建元出面拿給我
    。」、「我不是販賣者，我只是購買者，我買東西，人家要
    怎麼給我，我無權過問。我是由陳東源介紹而認識賴建元。
    」等語(見本院卷三p70正反面)，並有本院99年聲監字第381
    號通訊察書及附件二所示通訊監察譯文在卷足資佐證（見警
    10993卷p52-53、偵15794卷p99、100）。再佐以被告賴建元
    於偵查中以證人身分及本院聲羈訊問時均證供述99年3月16
    日凌晨4、5點間，有依陳東源之指示在德安百貨門口附近將
    1000元海洛因交給王百祿，並將王百錄交付之1千元交給陳
    東源等情(見偵15964卷P106、本院聲羈卷P15)，及被告陳東
    源於本院送審訊問時亦供稱：有透過賴建元將毒品交給王百
    祿等語（見本院卷一P66反)，足徵證人王百祿前揭所證應與
    事實相符，堪予採信。
  (2)至於被告賴建元於本院審理時雖否認有依陳東源之指示交付
    毒品海洛因予王百祿及收取價金云云，惟上開被告陳東源與
    證人王百祿之海洛因毒品交易過程，均係被告陳東源接聽電
    話後，再由被告賴建元出面交付毒品海洛因，業經證人王百
    祿證明在卷，且觀諸卷附之下列被告陳東源使用0000-000-0
    00門號與王百祿使用0000-000-000門號通訊譯文內容：
   「   99年3月18日  下午6點26分
    Ｂ（王百祿）：我找老大，你什麼人。
    Ａ：我他朋友，兄你叫什麼名字。
    Ｂ：我叫阿祿，大仔你在那裡。
    Ａ（陳東源）：中華路。
    Ｂ：那裡找你。
    Ａ：等我回去，有人要嗎？
    Ｂ：對。
    Ａ：幾個人？
    Ｂ：１個。
    Ａ：我叫人拿給你，阿凸你認識嗎？
    Ｂ：我不認識
    Ａ：急嗎？
    Ｂ：你看怎樣打給我。
        99年3月18日  下午6點30分
    Ｂ：你叫老建元拿給。
    Ａ：好，我叫他打給你。
        99年3月18日  下午6點36分
    陳東源發一則簡訊『打電話給阿錄0000-000-000』給賴建元
        99年3月18日  下午6點41分
    賴建元發一則簡訊『了解』給陳東源」（見本院卷二P65、
    66)
    及被告陳東源於偵查中以證人身分具結證稱：（問：提示99
    年3月18日之通訊監察譯文，當天晚上6點半有無叫賴建元幫
    你送1000元的海洛因給王百祿?)我打給賴建元說王百祿要1
    千元的海洛因，看賴建元有沒有，叫賴建元送過去給他等語
    （見偵15794卷P112-113)、證人王百祿亦結證稱：當天欲向
    被告陳東源購買毒品海洛因，陳東源說要叫一個阿凸拿給伊
    ，伊與阿凸不熟，乃表示叫建元拿出來等情（見偵15794卷
    P97)，可知，被告陳東源與王百祿間之毒品交易，確實有指
    示賴建元出面代為交付毒品海洛因之情形無訛（惟該次毒品
    交易，因賴建元事後沒有拿來，而交易未成功，亦經證人王
    百祿及共同被告陳東源證述在卷（見偵15794卷P97、113)，
    併此敘明），又依被告陳東源於99年3月19日下午6時12分、
    26分、28分與證人王百祿陸續互為通聯後（見偵15794卷
    P81-82)，被告陳東源於99年3月19日6時29分、52分，與被
    告賴建元間即有附卷所示下列通訊譯文
    「Ｂ（賴建元）：你找我哦！
      Ａ（陳東源）：你誰．
      Ｂ：建元啦！
      Ａ：今天要叫你那個，好啦過來再說啦！」
    「Ｂ：要過去三樓，還是四樓
      Ａ：什麼
      Ｂ：太平路．．．
      Ａ：百貨公司這裡啦！
      Ｂ：好！」(見本院卷二P72）
    以被告陳東源在接獲王百祿購買毒品之來電後，即有上開指
    示被告賴建元前往德安百貨附近住處，並暗示要交付賴建元
    任務等通話，顯見，證人王百祿證稱與被告陳東源之毒品交
    易均係由賴建元出面交付海洛因等語，顯與事實相符，均堪
    憑信。故，被告賴建元於本院審理時始翻異前供，乃事後卸
    責之詞，自無足採信為真正。
  (3)又被告陳東源於偵查中對於賴建元是否有幫伊送過毒品一事
    ，先供稱沒有，但隨即表示是有朋友跟伊要，伊有叫他拿過
    去王百祿（見偵15794卷P112)、於本院羈押訊問時則稱：不
    曾販賣毒品給王百祿，均係王百祿偷的、伊有抓到王百祿偷
    二次，且進一步供稱：是賴建元自已拿毒品給王百祿，伊不
    曾叫賴建元拿給他，因為稀釋後比較薄，賴建元自己拿給王
    百祿等語（見聲羈卷P7-8)、於本院送審訊問時，又改稱：
    關於伊販賣毒品給王百祿部分，伊是透過賴建元把毒品交給
    他等語（見本院卷一P66反)、於本院99年11月12日準備程序
    時又先稱：有販賣毒品給王百祿，但只拿到一次一千元，但
    均不曾叫賴建元拿毒品給王百祿等語，之後又否認有販賣毒
    品等事實（見本院卷一P205、206反)，惟本件被告陳東源確
    實有以電話與證人王百祿進行毒品交易聯繫，被告陳東源亦
    有指示賴建元出面代為交付毒品予王百祿之紀錄，有附件二
    所示被告陳東源與王百祿之通訊監察譯文在卷可憑，被告陳
    東源針對有無販賣及有無指示賴建元將販賣之毒品交付予王
    百祿乙節，前後說詞反覆不一，於本院審理時又為全部否認
    之供詞，惟上開否認之詞，與卷內監察譯文內容明顯不符，
    顯見，被告陳東源翻異前詞，空言否認，無非飾詞卸責之詞
    ，自無可採信為真正。
  (4)是以，證人王百祿前開證述，應信有所憑，實非虛構。自堪
    認被告陳東源、賴建元確有於附表一編號6、7所示時、地，
    共同販賣第一級毒品海洛因給證人王百祿，甚明。
(三)關於販賣毒品予戎小海部分
  (1)依證人戎小海於偵查中結證稱：「(提示99年6月4日通訊監
    察譯文，內容何意？)我打過去是阿成接的，阿成是陳東源
    的少年仔，就是小弟，他跟我說元兄就是陳東源不在那邊，
    陳東源去突仔（台語）張國基那邊，我跟他說我在海派賓館
    的樓下等，要等元兄拿東西下來給我，結果我下午6點多打
    一次電話給他，這次是陳東源接的，他叫我過去海派賓館後
    面的矮房子那邊，打完不到十分鐘左右，陳東源就叫出來了
    ，我就跟他買1000元的海洛因，我就交付1000元給他等語(
    見偵15794卷P163)，於本院審理時亦具結證稱：確實有向陳
    東源購買毒品海洛因一次，雙方是一手交錢一手交貨，且係
    陳東源本人交付，雙方唯一交易過一次毒品，交易方式也是
    以手機通聯等情（見本院卷三P72-73)，核與附件三所示戎
    小海使用之0000-000-000門號與被告陳東源使用之0000-000
    -000、0000-000-000門號之以下通訊監察譯文內容相符，並
    有本院99年聲監字第841號通訊察書及上開譯文在卷足資佐
    證為真正（見警10993卷p54-55、偵15794卷p165-1、本院卷
    二p30、32）。
  『0000-000-000及0000-000-000行動電話與0000-000-000行動
    電話以下通話內容：
      1.99年6月4日上午10時41分
    Ａ（戎小海)：大仔，我在樓下了。
    Ｂ（陳東源）：你誰。
    Ａ：小海。
    Ｂ：小海哦，要等一下才有啦！
    Ａ：哦，好
    Ｂ：我聯絡看看，因為今天不夠給你
    Ａ：好好
      2.99年6月4日下午5時57分
    Ｂ：喂
    Ａ：元兄哦
    Ｂ：不是，那裡找
    Ａ：你阿成哦
    Ｂ：嗯
    Ａ：我小海啦，要去那裡找兄仔
    Ｂ：他去凸兄那裡
    Ａ：一樣在阿海仔那裡哦，我到了再打
    Ｂ：好
    Ａ：你跟元兄講就好了，不要跟我哥講呢，你聽啦哦
    Ｂ：不然你幾分會到
    Ａ：我差不多半個小時才會到
    Ｂ：好
      3.99年6月4日下午6時26分
    Ａ：元兄，我現在在樓下了
    Ｂ：你要叫阿成下來開門還是怎樣（掛斷）
      4.99年6月4日下午6時34分
    Ａ：元兄哦
    Ｂ：你去那個什麼，以前矮房子，你知道嗎？
    Ａ：我知道
    Ｂ：那邊等我
    Ａ：好，就是後矮房子
    Ｂ：嗯
      5.99年6月4日下午6時41分
    Ｂ：你在海派這裡哦
    Ａ：沒有ㄚ，我在後面
    Ｂ：我跟你講，你哥要下去，你現在上來找我，10樓9號
    Ａ：好』
  (2)細鐸被告陳東源於99年6月4日與戎小海之上開通訊譯文內容
    ，戎小海先於當日上午10點41分向被告陳東源表示要購買毒
    品，經被告陳東源表示要聯絡看看，因為今天量不夠後，戎
    小海復於同日下午5點57分再度撥打被告陳東源之門號，經
    告知被告陳東源不在，且半小時方才會抵達後，戎小海於同
    日下午6點26分再度與被告聯繫上並表示伊現在在樓下，但
    隨即遭掛斷電話，戎小海乃於同日下午6點34分再度與被告
    陳東源聯繫後，陳東源雖告知戎小海前往「以前矮房子」，
    然於6點41分被告陳東源又改以0000-000-000門號撥打戎小
    海之門號，詢問得知戎小海在海派飯店後面後，立即告知戎
    小海現在上來海派飯店10樓9號等對話內容，可知，99年6月
    4日下午6、7點許，被告陳東源與戎小海之毒品海洛因交易
    地點應係在臺中市○區○○路165之2號海派大飯店10樓9號
    無誤。從而，本件被告陳東源空言否認，乃飾卸之責，均無
    可採。
  (3)被告陳東源之辯護人雖以證人戎小海對於與被告交易地點究
    竟係被告樓下飯店旁或樓下或被告住處房間或樓下附近，說
    詞不定，又對於何人交付毒品或稱被告，或稱忘記有無交易
    ，或沒有買，只是在聊天一起吸毒，均前後不一為由，認證
    人戎小海所述無可採信。按證人之陳述有部分前後不符，或
    相互間有所歧異時，究竟何者為可採，法院仍得本其自由心
    證予以斟酌，非謂一有不符或矛盾，即應認其全部均為不可
    採信；尤其關於行為動機、手段及結果等細節方面，證人之
    證言，每每因留意重點之不同，或對部分事實記憶欠明確，
    以致前後未盡相符，然其基本事實之陳述，若果與真實性無
    礙時，則仍非不得予以採信（最高法院92年度台上字第5566
    號判決要旨參照）。本件證人戎小海有無向被告陳東源購買
    毒品海洛因一事，證人戎小海偵查及本院審理時，均一再證
    稱確實僅向被告陳東源買過一次海洛因，其餘均係被告陳東
    源請伊施用，而唯一一次之海洛因交易，亦由被告陳東源親
    自交付海洛因及收取價金等語明確，並無前後不一之情事，
    至於證人戎小海於99年12月10日本院審理時對於伊與被告陳
    東源唯一一次之海洛因交易之地點及時間，因距離案發時間
    相距已達半年之久，再參酌證人戎小海本身除向被告陳東源
    購買毒品外，亦曾多次自被告陳東源處免費拿取毒品施用，
    已經證人戎小海證述在卷，並有證人戎小海與被告陳東源間
    之密集通訊譯文內容可憑（見本院卷二P30、31、32、34 )
    ，從而，證人戎小海對於當天之交易地點究竟在海派大飯店
    裡，或大飯店附近，此部分記憶有所遺漏，亦無悖於常理；
    又證人戎小海於本院審理時對於上開通話內容中，陳東源所
    提及「你哥會下去」，除證稱係指凸仔（即張國基），然亦
    證稱當天凸仔並無交付海洛因給伊，伊進入房間內，陳東源
    確實在房內，再佐以戎小海於當天5時57分撥打陳東源門號
    時，雖由旁人代為接聽，但戎小海已要求對方向陳東源轉答
    勿將其來電一事告知其哥哥（即戎小海之乾哥張國基）等情
    ，有附件二編號3所示譯文可考，足見，戎小海乃刻意隱匿
    其向陳東源購毒一事，不欲凸仔張國基知情，戎小海自無可
    能於上開時地自張國基處取得伊向被告陳東源購買之毒品海
    洛因。故本件尚難以證人戎小海對於詳細交易地點係飯店內
    或附近等有因記憶消退而有不一致之證述，及上開通聯內容
    有提到你哥會下去等語，即認證人戎小海上開證稱與被告陳
    東源間有完成一千元之毒品海洛因交易及該次海洛交易係由
    被告陳東源親自交付等主要證詞為不可採信，被告陳東源辯
    護人上開辯詞，顯有誤認。
  (4)是以，證人戎小海前開證述，當信係有所憑，並非虛構。自
    堪認被告陳東源確有於附表一編號8所示時、地，販賣第一
    級毒品海洛因給證人戎小海，甚明。
(四)關於販賣毒品予洪州全部分
  (1)被告陳東源如何以其持有0000-000-000號、0000-000-000號
    行動電話與洪州全持用之0000-000-000號行動電話聯絡後，
    證人洪州全於99年6月26日上午11時33分通話結束後，隨即
    依約前往被告陳東源位在臺中市德安百貨旁即臺中市○○路
    ○段220巷5弄7號4樓之4租屋處見面向被告陳東源購買3000元
    之海洛因，及於99年7月1日下午8時14分許，洪州全以簡訊
    告知被告陳東源要購買海洛因及甲基安非他命，因當天被告
    陳東源並無甲基安非他命，遂僅在被告陳東源位在臺中市德
    安百貨旁即臺中市○○路○段220巷5弄7號4樓之4租屋處向被
    告陳東源購買3000元之海洛因等情，業據證人洪州全於偵查
    中及本院審理時分別指證甚明（見偵19578卷p26、本院卷三
    73反-74)，並有本院99年聲監續字903號、聲監字1022號通
    訊察書及附件四所示通訊監察譯文在卷足資佐證（見警1099
    3卷P132-133、136-137、本院卷二P21-22、95），此外，並
    有證人洪州全在警方提供12張照片中，亦指認被告陳東源即
    為監察譯文內販賣海洛因給證人之人，有臺中縣警察局刑警
    大隊指認犯罪嫌疑人紀錄表含指認照片1紙在卷足憑(見警14
    157卷p8-9)，又洪州全於上開期間確有施用第一級毒品海洛
    因，亦有臺灣高等法院被告前案紀錄表一份在卷可考，足徵
    證人洪州全祿前揭所證應與事實相符，堪予採信。至於證人
    洪州全買賣上開毒品海洛因之價金，是否業已清償？依證人
    洪州全於本院審理時具結證稱99年6月26日當天及同年7月1
    日當天均已當場取得海洛因，但均當場將每次3000 元之價
    金交付陳東源等情，雖另證稱：歷次3000元價金均係翌日清
    償，其中99年6月26日之價金更利用翌日再度向陳東源以賒
    欠方式購買海洛因時，才先行清償前一日之買毒價金等情(
    見本院卷三p73反-75），惟觀諸卷附證人洪州全使用之0000
    -0 00-000門號與被告陳東源使用之0000-000-000及0000-00
    0-0 00門號之通訊內容，證人洪州全自99年6月26日上午11
    時33分結束與被告陳東源之通訊後，至99年6月30日下午3時
    22分才再度與被告陳東源聯繫，期間並無任何通聯，又99年
    7月1日下午8時14許與被告陳東源間完成簡訊發送後，即無
    任何暗示購毒或將前往被告陳東源住處之通聯（見本院卷二
    p21- 23)，再佐以證人洪州全亦證稱伊與被告陳東源之買賣
    交易均係以電話聯絡，每次均3000元，故告知伊要前往找被
    告陳東源，對方即知其意思係要買海洛因，不要再講金額等
    語（見偵19578卷p26），倘若證人洪州全於99年6 月26日或
    99年7月1日之翌日均有再次前往被告陳東源住處購買海洛因
    同時清償前一日積欠之價金，或專程前去清償價金，依證人
    洪州全所述交易模式，被告陳東源與洪州全間豈有無留存任
    何通聯訊息？則證人洪州全於99年6月26日翌日是否有再次
    前往被告陳東源住處購毒品海洛因，或於99年7月1日翌日再
    度抵達被告陳東源住處，已屬有疑；是以，證人洪州全是否
    已將99年6月26日及99年7月1日均以賒欠方式購買海洛因所
    積欠之各3000元價金如數清償被告陳東源，自非無疑。本件
    既無證據證明被告陳東源業已取得洪州全二次之3000元價金
    ，本諸罪疑利益歸於被告原則，本院認被告販賣毒品海洛因
    各3000元予洪州全2次，迄今尚未取得交易所得。從而，被
    告陳東源空言否認，無非飾詞卸責之詞，均無可採信。
  (2)是以，本件被告陳東源確有於附表一編號9-10所示時、地，
    販賣第一級毒品海洛因給證人洪州全，至為明確。
(五)關於販賣毒品予李勝城部分
  (1)被告陳東源如何以其持有0000-000-000號行動電話與李勝城
    持用之0000-000-000號行動電話聯絡，於99年3月12日晚上8
    時34分通話結束後，證人李勝城前往相約之臺中市○○路○
    段220巷5弄7號4樓之4陳東源住處時，某年籍不詳之成年男
    子亦依被告陳東源之指示攜帶甲基安非他命抵達該處，證人
    李勝城在被告陳東源注視下，先將現金2000元置放在屋內桌
    上，隨即取走該成年男子按被告陳東源指示所置放之甲基安
    非他命；及於99年3月17日下午3時26分結束通話後，被告陳
    東源即指示年籍不詳之成年男子前往被告陳東源位在臺中市
    德安百貨旁即臺中市○○路○段220巷5弄7號4樓之4租屋樓下
    與依約在該處之證人李勝城碰面後，該男子將被告陳東源指
    示之甲基安非他命1包交付李勝城，李勝城則將價金2000元
    交予該男子；又於99年3月18日中午12時37分結束通話後，
    被告陳東源即指示年籍不詳之成年男子前往被告陳東源位在
    臺中市德安百貨旁即臺中市○○路○段220巷5弄7號4樓之4租
    屋樓下與依約在該處之證人李勝城碰面後，該男子將被告陳
    東源指示之甲基安非他命1包交付李勝城，李勝城則將價金
    1000元交予該男子等情，業據證人李勝城於偵查及本院審理
    時分別指證甚明（見偵19660卷p236、本院卷三p76-77)，並
    有本院99年聲監字381號通訊察書及附件所示通訊監察譯文
    在卷足資佐證（見警10993卷P52-53、警14158卷p16-17、本
    院卷二P43、55、56、63），而李勝城於上開期間確有施用
    第二級毒品甲基安非他命，亦有臺灣高等法院被告前案紀錄
    表一份在卷可考，足徵證人李勝城前揭所證應與事實相符，
    堪予採信。至於證人李勝城於99年3月17日究竟向被告陳東
    源購買毒品甲基安非他命之價金為何，公訴人雖以被告陳東
    源與證人李勝城99年3月17日下午3點04分之通訊譯文「準備
    3000元，我等一下過去」等內容，認為該之交易價金為3000
    元，惟觀諸證人李勝城該結束上開通話後，於同日下午3點
    26分再度與被告陳東源間之通話，被告陳東源告知「你先拿
    2000元」等字句（見本院卷二p56），足證，99年3月17日當
    天實際完成之甲基安非他命交易金額應為2000元；又99年3
    月12日係證人李勝城親自前往完成交易，並未囑托他人出面
    ，業經證人李勝城於本院審理時結證在卷，依李勝城與被告
    陳東源間之通訊內容，證人李勝城雖有提及「我朋友到了」
    等字語，然再觀諸當天被告陳東源亦回稱到了就會打給你了
    等語，惟結束當日雙方上開最後一通通話後，被告陳東源與
    證人李勝城間並無其他詢問之聯繫，除可見雙方當天確實完
    成毒品甲基安非他命之交易外，更可見當天前往交易之買方
    係證人李勝城無訛，否則應有李勝城告知被告陳東源如何辨
    認伊囑托出面者之內容，又99年3月17日當天之毒品交易，
    證人李勝城亦證稱與陳東源聯繫後，係由被告陳東源指示之
    男子出面交付等語，與被告陳東源結束該當天與李勝城之通
    話後，即撥打給另一男子，並告知對方「你幫我送過來」等
    語（見本院卷二p56），則證人李勝城上開證稱當天並非被
    告陳東源親自出面交付甲基安非他命等情，尚非不可採信。
    是以，公訴人以為係99年3月12日非證人李勝城親自出面交
    易毒品、99年3月17日係被告陳東源親自出面交易，且交易
    金額為3000元，顯有誤認。
  (2)被告陳東源之辯護人以證人李勝城於審理時既稱三次之毒品
    交易均由他人交付為由，認無證據證明被告陳東源有販賣毒
    品甲基安非他命予李勝城等語。然本件證人李勝城業已證稱
    毒品交易均繫撥打電話與被告陳東源聯絡，並依被告陳東源
    之指示前往約定地點，其中一次係在被告陳東源住處，且陳
    東源亦在場，完成甲基安非他命之交易，其餘二次依約前往
    指定地點後，由被告陳東源指示之友人出面交付毒品等情，
    再佐以附件五之被告陳東源與證人李勝城之通話內容，在在
    徵顯本件被告陳東源有與年籍不詳之成年男子共同販賣毒品
    甲基安非他命予證人李勝城無訛，已詳述在前，尚無辯護人
    所指無證據證明被告陳東源有販賣甲基安非他等情事，被告
    陳東源辯護人上開主張，顯有誤認。本件被告陳東源空言否
    認，無可信為真正。
  (3)是以，證人李勝城前開證述，當信係有所憑，並非虛構。自
    堪認被告陳東源確有於附表一編號11-13所示時、地，販賣
    第二級毒品甲基安非他命給證人李勝城，甚明。
(六)關於轉讓毒品海洛因予王百祿部分
  (1)被告陳東源所持有0000-000-000號行動電話在接獲王百祿以
    持用之0000-000-000、0000-000-000號行動電話來電聯絡後
    ，於結束99年4月9日下午3時31分及99年6月3日晚上8時5分
    之來電通話後，被告陳東源分別指示被告賴建元前往臺中市
    德安百貨門口附近巷子即陳東源租屋處附近與王百祿見面，
    由被告賴建元各將海洛因1包無償交付王百祿供解癮之用合
    計2 次等情，業據證人王百祿於偵查中及本院審理時分別指
    證明確（見偵15794卷p98、本院卷三p69反-70)，其中就被
    告陳東源、賴建元有無交付毒品乙節，於接受辯護人詰問時
    ，亦明確證述：「(問：99年4月9日、6月3日這二次，都是
    陳東源請你海洛因？）是」、「99年4月9日、6月3日既然陳
    東源要請你海洛因，為何會叫賴建元拿給你？）我打電話給
    陳東源，陳東源說他手上沒有毒品，叫我過去之後就叫建元
    先讓我止癮。」、「我打電話給陳東源，都是由賴建元出面
    拿給我」等語(見本院卷三p70正反面)，並有本院99年聲監
    字第381號通訊察書及附件六所示通訊監察譯文在卷足資佐
    證（見警10993卷p52-53、偵15794卷p100、101），此外，
    並有證人王百祿在警方提供12張照片中，亦指認被告陳東源
    及賴建元即為監察譯文內所述轉讓毒品海洛因給證人之人，
    有臺中縣警察局刑警大隊指認犯罪嫌疑人紀錄表含指認照片
    1紙在卷足憑(見警10993卷p87-88)。且被告陳東源於本院送
    審訊問時亦供稱：關於起訴轉讓毒品給王百祿部分，承認有
    透過賴建元拿毒品給王百祿等語（見本院卷一p66反面)，於
    99年10月8日、11月12日準備程序時仍就上開轉讓第一級毒
    品予王百祿部分，為認罪之陳述（見本院卷一p144、205)
    ，足見，證人王百祿前揭所證應與事實相符，堪予採信。從
    而，本件被告陳東源、賴建元於本院審理時始翻異前供，乃
    事後卸責之詞，均無足採信為真正。
  (2)是以，證人王百祿前開證述，當信係有所憑，並非虛構。自
    堪認被告陳東源、賴建元確有於附表二所示時、地，共同轉
    讓第一級毒品海洛因給證人王百祿，甚明。
三、按聯絡毒品買賣、交付毒品、收取毒品買賣價金等行為，均
    屬販賣毒品罪構成要件事實之部分行為，苟有參與其事，即
    係實行犯罪行為，自應負販賣毒品罪責（最高法院97年度台
    上字第1439號判決意旨參照），可知毒品交易時間、交易地
    點、金額數量之磋商，及毒品之實際交付收取現款，均係構
    成販賣毒品海洛因罪之重要核心行為。又衡以近年來毒品之
    濫用，危害國民健康與社會安定日益嚴重，治安機關對於販
    賣或施用毒品之犯罪行為，無不嚴加查緝，各傳播媒體對於
    政府大力掃毒之決心亦再三報導，已使毒品不易取得且物稀
    價昂，而販賣海洛因及甲基安非他命均係違法行為，非可公
    然為之，亦無公定價格，且容易分裝、增減份量，買賣之價
    格，又可能隨時依交易雙方關係之深淺、購毒者之資力、需
    求量及對行情之認知、毒品來源是否充裕、查緝是否嚴謹、
    購毒者被查獲後供出購買對象之可能風險等情形，而異其標
    準，非可一概而論，從而販賣之利得，除被告就販賣之價量
    俱臻明確供述外，委難察得實情，然販賣之人從價差或量差
    中牟利之方式雖異，其意圖營利之販賣行為則無二致。而毒
    品危害防制條例所處罰之「販賣」毒品罪，所著重者為在主
    觀上有藉以牟利之惡性，及對毒品之擴散具有較有償或無償
    轉讓行為更嚴重之危害性，被告「營利」之意圖係從客觀之
    社會環境、情況及證人、物證等資料，依據證據法則綜合研
    判認定；衡諸毒品海洛因及甲基安非他命均量微價高，且為
    政府嚴格查緝之違禁物，販賣海洛因為最輕本刑為無期徒刑
    之重罪，販賣甲基安非他命最重本刑則為無期徒刑之罪，凡
    販賣毒品者，茍無利益可圖，應無甘冒被他人供出來源或遭
    檢警查緝法辦之危險而平價供應無何交情可言之他人施用之
    理，因此其販入之價格必較出售之價格低廉，或以同一價格
    販賣而減少毒品之份量，而有從中賺取買賣價差牟利之意圖
    及事實，應屬合理之認定。從而，被告陳東源與蔡秉修、王
    百祿、戎小海、洪州全及李勝城間，既均有交易海洛因、甲
    基安非他命之事實，此經調查屬實，考量社會大眾均知買賣
    毒品係非法行為之客觀社會環境，並依據上開積極證據及經
    驗法則綜合研判，倘無差額利潤可圖，衡情被告應不致於甘
    冒罹犯重典之風險，而無端平白交付毒品之理，是被告陳東
    源應有營利之意圖甚明。而被告賴建元明知上情，仍代被告
    陳東源將毒品海洛因交付王百祿、蔡秉修，自應與被告陳東
    源負共同販賣毒品之罪責。故，被告陳東源元為附表一之犯
    行確均係基於意圖營利之販賣海洛因、甲基安非他命犯意所
    為，被告賴建元為附表一編號4、6、7之犯行，亦係基於營
    利意圖，要屬明確，至蔡秉修、洪州全雖賒欠購毒價金，迄
    未支付，亦不影響被告販賣第一級毒品犯行之成立，附此說
    明。
五、綜上，本案事證已臻明確，被告陳東源、賴建元販賣、轉讓
    第一級毒品及被告陳東源販賣第二級毒品等犯行均堪認定，
    應予依法論科。
參、論罪科刑部分：
一、按海洛因、甲基安非他命分為毒品危害防制條例第2條第2項
    第1款、第2款所定之第一級毒品及第二級毒品，均不得非法
    販賣、轉讓。次按轉讓毒品達一定數量者，加重其刑至二分
    之一，其標準由行政院定之；又轉讓第一級毒品達淨重5公
    克以上者，加重其刑至2分之1，毒品危害防制條例第8條第6
    項及轉讓持有毒品加重其刑之數量標準第2條第1項第1款規
    定甚明。經查，依本案卷證資料，尚無證據足資證明被告陳
    東源、賴建元如附表二所示轉讓第一級毒品海洛因予證人王
    百祿之淨重達5公克以上，依罪疑惟輕原則，自不得依毒品
    危害防制條例第8條第6項規定，加重其刑。
二、核被告陳東源就附表一編號1-10、被告賴建元就附表一編號
    4、6、7所為，均係犯毒品危害防制條例第4條第1項之販賣
    第一級毒品罪；被告陳東源就附表一編號11-13所為，係犯
    毒品危害防制條例第4條第2項之販賣第二級毒品罪；被告陳
    東源、賴建元就附表二所為，係犯毒品危害防制條例第8條
    第1項之轉讓第一級毒品罪。被告陳東源販賣、轉讓第一級
    毒品海洛因、販賣第二級毒品甲基安非他命及被告賴建元販
    賣、轉讓第一級毒品海洛因前非法持有第一級毒品海洛因、
    第二級毒品甲基安非他命之低度行為，應分別為販賣、轉讓
    第一級毒品海洛因、販賣第二級毒品甲基安非他命之高度行
    為所吸收，均不另論罪。
三、被告陳東源與被告賴建元間，就附表一編號4、6、7所示之
    販賣第一級毒品及附表二所示轉讓第一級毒品等罪，有犯意
    之聯絡，行為之分擔，均為共同正犯。被告陳東源就附表一
    編號11-13所示販賣第二級毒品罪，與真實姓名年籍不詳之
    成年男子間，有犯意之聯絡及行為之分擔，為共同正犯。
四、被告陳東源、賴建元前有犯罪事實欄所載之前科，陳東源甫
    於98年1月22日執行完畢、賴建元於99年4月4日假釋期滿未
    經撤銷而視為執行完畢，有臺灣高等法院被告前案紀錄表及
    刑案資料查註紀錄表在卷可稽，渠等受徒刑之執行完畢後，
    5年以內故意再犯本件有期徒刑以上之罪，均為累犯，除法
    定本刑為死刑及無期徒刑部分不得加重外，均應依刑法第47
    條第1項規定，各加重其刑。
五、按毒品危害防制條例第17條第2項規定：「犯第4條至第8條
    之罪於偵查及審判中均自白者，減輕其刑。」係指偵查及審
    判中均有自白犯罪而言，而依該條項之立法意旨既在鼓勵毒
    犯自白認罪，以開啟其自新之路，故毒販在偵查及審判中之
    歷次陳述，雖不以自始至終均自白為限，然亦應以被告在最
    後言詞辯論時仍有自白之陳述，方符合鼓勵毒犯自白認罪，
    開啟自新之路之法意，否則倘若被告於偵查中雖坦承有販賣
    毒品犯行，然於審理期間，僅在法院送審訊問時或某次準備
    程序蓋略自白有交付毒品予買受人等字句，除此之外，至言
    詞辯論終結前，均否認有何販賣或交付之犯行，對被告上開
    審理期期間之陳述，如仍認有毒品危害防制條例第17條第2
    項之適用，顯與該條所標榜鼓勵毒犯自白認罪，以開啟其自
    新之路之立法意旨相違背。查本件被告陳東源、賴建元於偵
    審中既有多次翻異前供之陳述，且於本院言詞辯論終結前，
    仍否認有起訴書所載之犯行，自難認被告陳東源、賴建元有
    毒品危害防制條例第17條第2項自白減輕其刑之適用。
六、另按刑法第59條規定犯罪之情狀可憫恕者，得酌量減輕其刑
    ，其所謂「犯罪之情狀」，與同法第57條規定科刑時應審酌
    之一切情狀，並非有截然不同之領域，於裁判上酌減其刑時
    ，應就犯罪一切情狀（包括第57條所列舉之10款事項），予
    以全盤考量，審酌其犯罪有無可憫恕之事由（即有無特殊之
    原因與環境，在客觀上足以引起一般同情，以及宣告法定低
    度刑，是否猶嫌過重等等），以為判斷；而販賣第一級毒品
    罪之法定刑雖為死刑或無期徒刑，然同為販賣第一級毒品之
    人，其原因動機不一，犯罪情節未必盡同，或有大盤毒梟者
    ，亦有中、小盤之分，甚或僅止於吸毒者友儕間為求互通有
    無之有償轉讓者亦有之，其販賣行為所造成危害社會之程度
    自屬有異，法律科處此類犯罪，所設之法定最低本刑卻同為
    「死刑或無期徒刑」，不可謂不重。於此情形，倘依其情狀
    處以較輕之徒刑，即足以懲儆，並可達防衛社會之目的者，
    自非不可依客觀之犯行與主觀之惡性二者加以考量其情狀，
    是否有可憫恕之處，適用刑法第59條之規定酌量減輕其刑，
    期使個案裁判之量刑，能斟酌至當，符合比例原則。本件被
    告陳東源所為附表一編號1-10所示10次販賣第一級毒品，對
    象不多，各次販賣交易金額為1000元至3000元不等，且多數
    為賒欠，實際所得僅3500元，而被告賴建元就附表一編號4
    、6、7所示犯行，亦僅係與被告陳東源共同為之，是其二人
    販賣之數量及獲取之利益均非龐大，犯罪情節尚非可與大盤
    毒梟者等同併論，倘予以宣告法定最低度刑期殊嫌過重，難
    謂符合罪刑相當性及比例原則，更無從與大毒梟之惡行有所
    區隔，客觀上足以引起一般之同情，其上開販賣第一級毒品
    之犯罪情狀尚有可憫之處，爰均依刑法第59條規定，就其二
    人所犯販賣第一級毒品罪部分，均酌量減輕其刑。而被告陳
    東源就附表一編號1-10、被告賴建元就附表一編號4、6、7
    之部分，同時具有加重減輕事由，應依法先加後減之(於法
    定刑為無期徒刑、死刑部分，因原即未依累犯規定加重，故
    僅依法減輕之)。
七、被告陳東源就所犯上開15罪，及被告賴建元就上開5罪，均
    犯意各別，行為互殊，均應予分論併罰。
八、爰審酌毒品對社會秩序及國民健康危害至深且鉅，嚴重影響
    社會治安，販賣之行為更應嚴加非難，被告陳東源、賴建元
    均明知毒品對人體健康戕害甚鉅，竟為牟取利益，無視國家
    杜絕毒品犯罪之禁令，而販賣毒品，戕害國民身心健康，且
    有滋生其他犯罪之可能，對社會所生危害程度非輕，兼衡酌
    被告2人販賣毒品之次數、販賣所得、暨其生活狀況、智識
    程度、動機、目的及被告2人於偵審中不斷反覆其詞，難認
    有何悔改之意，態度尚非良好等一切情狀，分別量處如附表
    一、二所示之刑，並定如主文所示之應執行刑。
九、從刑部分
    按毒品危害防制條例第18條第1項前段規定，查獲之第一、
    二級毒品，不問屬於犯人與否，均沒收銷燬之，此所稱「查
    獲之毒品」，係指被查獲而與本案有關之全部毒品而言；至
    同條例第19條第1項所規定，犯第4條至第9條、第12條、第
    13 條或第14條第1項、第2項之罪者，其供犯罪所用或因犯
    罪所得之財物均沒收之，所稱「供犯罪所用或因犯罪所得之
    財物」，則係指查獲毒品以外之其他供犯罪所用或因犯罪所
    得之財物而言，並不包括前揭查獲之毒品，縱該查獲之毒品
    係供被告犯罪所用或屬被告犯罪所得之物，仍應依毒品危害
    防制條例第18條第1項前段規定，諭知沒收並銷燬之（最高
    法院9 5年台上字第5304號判決意旨參照）。次按，刑罰法
    令關於沒收之規定，兼採職權沒收主義與義務沒收主義。職
    權沒收，係指法院就屬於被告所有，供犯罪所用、預備用或
    因犯罪所得之物，仍得本於職權斟酌是否宣告沒收，例如刑
    法第38 條第1項第2款、第3款、第3項前段等規定屬之。義
    務沒收，則又可分為絕對義務沒收與相對義務沒收，前者指
    凡法條有：「不問屬於犯人與否，沒收之」之特別規定者屬
    之，法院就此等物品是否宣告沒收，無斟酌餘地，除已證明
    滅失者外，不問屬於犯人與否或有無查扣，均應宣告沒收，
    例如刑法第38條第1項第1款、第2項、第200條、第205條、
    第209條、第219條、第266條第2項、毒品危害防制條例第18
    條第1項前段等規定屬之；後者則係指供犯罪所用、預備用
    或因犯罪所得之物，如屬於被告所有，即應依法沒收，例如
    毒品危害防制條例第19條第1項前段是。又按，毒品危害防
    制條例第19 條第1項：「犯第4條至第9條、第12條、第13條
    或第14條第1項、第2項之罪者，其供犯罪所用或因犯罪所得
    之財物，均沒收之，如全部或一部不能沒收時，追徵其價額
    或以其財產抵償之。」之規定，係採義務沒收主義，以徹底
    杜絕行為人貪取暴利之誘因、工具與結果。凡供販賣毒品所
    用或因犯罪所得之財物，祇要屬於被告所有，即應宣告沒收
    ，不能沒收時，追徵其價額或以其財產抵償之，法院並無斟
    酌沒收與否之餘地，應義務宣告沒收者，亦不以當場經搜獲
    扣押者為限。另毒品危害防制條例第19條第1項所謂犯罪所
    得之財物沒收，如不能沒收時，追徵其價額或以其財產抵償
    者，以實際取得之財物為限，如尚未取得者，即無適用該項
    規定沒收之餘地（最高法院98年度台上字第6120號判決參照
    ）。再按，毒品危害防制條例第19條第1項規定性質上係沒
    收之補充規定。其屬於本條所定沒收之標的，如得以直接沒
    收者，判決主文僅宣告沒收即可，不生「追徵其價額」或「
    以其財產抵償之」問題，須沒收之標的全部或一部不能沒收
    時，始生「追徵其價額」或「以其財產抵償之」選項問題。
    而「追徵其價額」或「以其財產抵償之」係屬兩種選項，分
    別係針對現行貨幣以外之其他財產與現行貨幣而言；本規定
    所稱「追徵其價額」者，係指所沒收之物為金錢以外之其他
    財物而無法沒收時，因其實際價值不確定，應追徵其價額，
    使其繳納與原物相當之價額，並無以其財產抵償之問題。倘
    嗣後追徵其金錢價額，不得結果而須以其財產抵償者，要屬
    行政執行機關依強制執行之法律之執行問題，即無不能執行
    之情形，自毋庸諭知「或以其財產抵償之」。如不能沒收之
    沒收標的為金錢時，因價值確定，判決主文直接宣告「以其
    財產抵償之」即可，不發生追徵價額之問題（最高法院99年
    度第5次刑事庭會議決議參照）。另按，共同正犯應就全部
    犯罪結果負其責任，是其犯罪所得之財物如為現金者，應合
    併計算，且於全部或一部不能沒收時，以其財產抵償之，惟
    為避免執行時發生重複沒收、抵償之情形，各共同正犯之間
    係採連帶沒收主義，於裁判時應諭知被告共同犯罪所得之財
    物應與其他共同正犯連帶沒收之，不得就全體共同正犯之總
    所得，對各共同正犯分別重複諭知沒收（最高法院97年度台
    上字第697 號判決意旨可供參酌）。且在共同正犯之場合，
    基於共同犯罪行為，應由共犯各負全部責任之理論，對於共
    犯間「供犯罪所用或犯罪預備之物」，祇要屬於共犯中一人
    所有，即得對於其餘共犯為沒收之諭知。末按，行動電話服
    務須以通話晶片卡為使用介面，因此電信公司於出租行動電
    話門號予消費者使用時，即同時附帶提供晶片卡給消費者作
    為門號使用之介面，故電信公司接受消費者申辦門號並將該
    門號開通上線時，該晶片卡之所有權亦移轉於消費者，自不
    能認該晶片卡仍屬電信公司所有之物(最高法院97年度臺上
    字第1952號、第2230號判決意旨參照）。經查：
  (1)被告陳東源、賴建元所共犯附表一編號6、7，被告陳東源所
    犯如附表一編8、11-13所示之販賣第一、二級毒品等犯行之
    實際所得，雖均未扣案，仍應依毒品危害防制條例第19條第
    1 項規定，分別於各該次犯罪項下宣告沒收，如全部或一部
    不能沒收時，依同條項規定，應以其財產抵償之。且就其中
    被告陳東源與賴建元共犯及被告陳東源與年籍不詳成年男子
    共犯部分，應宣告陳東源與賴建元或年籍不詳成年男子連帶
    沒收，如全部或一部不能沒收時，以財產連帶抵償之。至於
    被告陳東源就附表一編號1-5、9、10及被告賴建元就附表一
    編號4所示之販賣海洛因犯行，該次販賣毒品對價因買方均
    以賒欠方式為之，且迄今尚未清償而屬「尚未取得」，依上
    開說明，此部分均不應為沒收之諭知。
  (2)查門號0000-000-000、0000-000-000、0000-000-000、0000
    -000-000、0000-000-000、0000-000-000號SIM卡及放置上
    開SIM卡供以聯繫各該販賣毒品犯行所用之行動電話，雖均
    未扣案，惟被告陳東源既承認上開行動電話及其內之SIM卡
    均為其所有，且係犯本案附表一、二所示犯行所用之物，仍
    應依毒品危害防制條例第19條第1項規定，分別於被告陳東
    源、賴建元主刑下諭知沒收，且就其中被告陳東源與賴建元
    及被告陳東源與年籍不詳成年男子共犯部分，被告陳東源與
    被告賴建元、或與年籍不詳成年男子連帶沒收，如全部或一
    部不能沒收時，連帶追徵其價額。
肆、無罪部分：
一、公訴意旨另以：被告陳東源基於意圖營利而販賣第一、二級
    毒品海洛因及甲基安非他命及轉讓禁藥之犯意，被告賴建元
    基於意圖營利販賣第一級毒品之犯意，陳東源於如附表三所
    示之時、地，賴建元於如附表三編號3所時、地，以附表三
    所示之方式販賣、轉讓如附表三所示之毒品。因認被告陳東
    源另涉犯毒品危害防制條例第4條第1、2項之販賣第一、二
    級毒品及藥事法第83條第1項之轉禁藥、被告賴建元另涉犯
    同條例第4條第1項之販賣第一級毒品罪嫌。
二、按犯罪事實應依證據認定之，無證據不得認定犯罪事實；又
    不能證明被告犯罪者，應諭知無罪之判決，刑事訴訟法第15
    4條第2項、第301條第1項分別定有明文。次按認定不利於被
    告之事實，須依積極證據，茍積極證據不足為不利被告事實
    之認定，即應為有利於被告之認定，更不必有何有利之證據
    ；事實之認定，應憑證據，如未能發現相當證據，或證據不
    足以證明，自不能以推測或擬制之方法，以為裁判之基礎；
    且認定犯罪事實所憑之證據，雖不以直接證據為限，間接證
    據亦包括在內，然而無論直接證據或間接證據，其為訴訟上
    之證明，須於通常一般之人均不致有所懷疑，而得確信其為
    真實之程度者，始得據為有罪之認定，倘其證明尚未達到此
    一程度，而有合理之懷疑存在而無從使事實審法院得有罪之
    確信時，即應由法院為諭知被告無罪之判決；又檢察官對於
    起訴之犯罪事實，仍應負提出證據及說服之實質舉證責任。
    倘其所提出之證據，不足為被告有罪之積極證明，或其指出
    證明之方法，無從說服法院以形成被告有罪之心證，基於無
    罪推定之原則，自應為被告無罪判決之諭知（最高法院30年
    上字第816號、40年臺上字第86號、76年臺上字第4986號、9
    2年臺上字第128號判例意旨參照）。另施用毒品者，其所稱
    向某人購買之供述，須補強證據以擔保其供述之真實性。良
    以施用毒品者其供述之憑信性本不及於一般人，況施用毒品
    者其供出來源，因而破獲者，法律復規定得減輕其刑，其有
    為偵查機關誘導、或為邀寬典而為不實之陳述之可能，其供
    述之真實性自有合理之懷疑。是本院一貫之見解，認施用毒
    品者關於其向某人購買毒品之供述，必須補強證據佐證，以
    擔保其供述之真實性，俾貫澈刑事訴訟無罪推定及嚴格證明
    之基本原則。又關於毒品施用者其所稱向某人購買毒品之供
    述，必須補強證據佐證，係指毒品購買者之供述縱使並無瑕
    疵，仍須補強證據佐證而言，以擔保其供述之真實性。該所
    謂補強證據，必須與施用毒品者關於相關毒品交易之供述，
    具有相當程度之關聯性，且足使一般人對於施用毒品者之供
    述無合理之懷疑存在，而得確信其為真實，始足當之（最高
    法院93年度台上字第6750號、94年度台上字第2033號、98年
    度台上字第3116號判決意旨參照）。
三、公訴意旨指稱被告陳東源、賴建元另涉有上開罪嫌，無非係
    以證人譚元湘、林瑞盈、洪州全之證詞及通訊監察譯文為其
    依據。訊據被告陳東源、賴建元堅詞否認有何檢察官所稱之
    犯行，陳東源辯稱：伊僅販賣海洛因予譚元湘，不曾販賣安
    非他命予譚元湘，且譚元湘僅施用海洛因、伊不曾與林瑞盈
    間有毒品往來，又伊既不曾於99年6月27日取得洪州全前一
    日之購毒價金，更不曾再次以賒欠方式販賣海洛因及免費提
    供安非他命予洪州全等語；被告賴建元亦否認有販賣毒品予
    林瑞盈等情，而選任辯護人之辯護要旨則以：本件證人譚元
    湘對於與被告陳東源之毒品交易內容係海洛因或甲基安非他
    命，前後證述不一，自無法僅憑通訊監察譯文認被告陳東源
    有販賣甲基安非他命予證人譚元湘，另證人林瑞盈於偵查中
    所指認向被告陳東源取得毒品之時點，被告陳東源、賴建元
    均已遭警逮獲，實無可能在證人證述時點與之交易毒品，故
    本件實無法證明被告二人有何檢察官所指稱之犯行等語。
五、本院查：
(一)證人譚元湘固於偵訊中證稱：伊本身無施用海洛因，僅有施
    用安非他命，伊於99年3月13日上午10時20分、3月15日下午
    1 時30分以0000-000-000號行動電話撥打被告陳東源持用之
    0000-000-000號行動電話，與被告陳東源相約定並分別在其
    租屋處內及住處各交易1000元之安非他命云云（見偵15794
    卷P73-74）；然於本院審理時既已改稱：伊不曾施用安非他
    命，亦未曾向陳東源購買過安非他命，伊僅施用海洛因，且
    向被告陳東源購買的亦僅海洛因，又表示伊與被告陳東源於
    上開時點之通訊譯文係伊向被告陳東源購買海洛因，至於偵
    查中證稱該通訊譯文意思係向被告陳東源購買甲基安非他命
    ，係基於希望被告陳東源遭判處較輕之刑所為袒護之詞等語
    （見本院卷三P141-142)，核與證人譚元湘於前開期間亦僅
    有施用第一級毒品，並無施用第二級毒品甲基安非他命之紀
    錄相符，亦有臺灣高等法院被告前案紀錄表及判決書在卷可
    考，此外，再佐以被告陳東源於警偵訊及本院送審訊問時，
    均一再供稱譚元湘根本沒有施用安非他命，伊不可能販賣安
    非他命予譚元湘，伊僅販賣海洛因予譚元湘等情（見警
    10993卷p8、偵15794卷p110、191、本院卷一p144），按販
    賣第一級毒品罪最低本刑為無期徒刑，而販賣第二級毒品罪
    最低本刑為有期徒刑7年，被告陳東源於偵查中既願坦承有
    販毒之行為，衡諸常情，若非被告陳東源販賣交付予譚元湘
    者確實為海洛因，豈有於偵查中反而就較重之販賣第一級毒
    品罪為自白之陳述，再者，卷附之相關通訊監察譯文亦無法
    遽以作為被告陳東源當天通訊中與譚元湘達成交易之標的為
    甲基安非他命而非海洛因之認定。足徵，本件證人譚元湘於
    本院審理時所證應與事實相符，尚堪採信。綜上，既無證據
    證明被告陳東源有附表三編號1、2所示販賣第二級毒品甲基
    安非他命予證人譚元湘等犯行，自應為無罪之諭知。
(二)證人林瑞盈於99年7月7日上午9時30分許接受警方訊問時，
    先證稱：99年7月5日晚上11時許係伊最後一次施用海洛因，
    該次海洛因係向阿源（後指認係陳東源）購買，伊按以往交
    易習慣均係撥打對方0000-000-000門號聯絡，最後一次係99
    年7月5日23時許以公共電話與阿源約在大智路邊進行1000元
    海洛因交易，又改稱係7月6日24時左右在義大利汽車旅館內
    進行1000元海洛因交易云云，於99年7月7日下午6時許接受
    偵訊中又證稱：伊於前天星期一晚上施用海洛因之來源係當
    天晚上10點以公用電話撥打0000-000-000門號與阿源聯繫，
    伊在電話中告知對方伊已經到了，對方聽聲音即知道是伊，
    亦會依以往習慣在阿源即陳東源住處附近之德安百貨大智路
    上電話亭，雙方於當晚完成1000元之海洛因毒品交易云云，
    又證稱：伊在警訊證稱交易日期係99年7月6日晚上，應係誤
    錯，因為陳東源於7月5日就為警查獲，因此伊與陳東源之交
    易時間應係7月3日，且表示當天晚上12點多打電話給陳東源
    問他人在那裡，陳東源告知係在進化路與精武路路口附近的
    義大利汽車旅館，伊就騎機車前往該處，並在汽車旅館房間
    內與陳東源本人完成1000元海洛因交易云云（見偵15794卷
    P155- 156）；然其於本院審理時又改稱：在義大利汽車旅
    館買毒品是製作筆錄前4、5天前的事情云云，綜觀證人林瑞
    盈上開證詞，對於最後一次與被告陳東源購買海洛因之日期
    先證稱係99年7月5日23時、7月6日24時云云，然查本件被告
    陳東源與賴建元於99年7月5日21時57分許，均已遭警持拘票
    拘提到案，有臺灣臺中地方法院檢察署拘票在卷可參（見警
    10993卷P16-17、36-37)，實無可能如證人林瑞盈於警詢及
    偵查初期所證述係7月5日晚上10時許仍販賣海洛因予林瑞盈
    ，至明。至於證人林瑞盈於偵查中，經檢察官告知被告陳東
    源遭拘提之時間後，雖又改稱交易時間應係7月3日，然又改
    稱交易方式係被告陳東源告知伊目前在汽車旅館後，證人林
    瑞盈自行前往與被告陳東源完成交易云云，惟觀諸證人林瑞
    盈證稱與被告陳東源交易聯絡使用之0000-000-000門號之通
    訊監察譯文，上開門號自99年6月29日起至7月23日止，並無
    任何與證人林瑞盈間之通聯情形，亦無任何提及被告陳東源
    目前人在義大利汽車旅館之對話，且自99年7月1日起至7月3
    日止該0000-000 -000門號基地台位置均在苗栗市，而非台
    中市，而7月4日整天該門號基地台雖在台中市，然亦僅於7
    月4日由被告賴建元撥打電話給證人林瑞盈之兄弟時，由證
    人林瑞盈接聽之紀錄，且該通話內容亦僅詢問原來電欲找之
    對象，並無任何告知林瑞盈被告陳東源或賴建元所在位置，
    或有證人林瑞盈欲購買毒品等隱匿性之字眼（見本院卷二
    P143-1 50、151、152-187)，再者，經本院當庭將上開通聯
    紀錄及譯文內容提示證人林瑞盈閱覽後，證人林瑞盈亦當庭
    證稱無法找出何筆來電係伊所證稱有以公用電話撥打電話給
    被告陳東源購買毒品之通聯等語明確，由此以觀，本件證人
    林瑞盈證述內容，均與卷內相關通訊譯文等資料相互抵觸，
    且上開通訊譯文乃臺灣臺中地方法院檢察署檢察官向本院聲
    請就陳東源持用之0000000000門號自99年6月24日10時起至
    99年7月23日10時許進行監聽核准後所得，有本院99聲監字
    1022號通訊監察書在卷可按(見警10993卷P171-172)，倘若
    證人林瑞盈於99年7月間即監察期間曾撥打上開門號向被告
    陳東源購買毒品，自無可能不被監錄之理，是以，證人林瑞
    盈上開證稱曾於附表三編號3所示時地以撥打被告陳東源
    0000000000門號聯繫後向被告陳東源進行海洛因命毒品交易
    一事，實無可採信為真正。此外，證人林瑞盈於警偵及本院
    審理時所證述以撥打陳東源門號向陳東源購買毒品之證詞，
    雖無可憑採，已詳述如前，惟觀諸證人林瑞盈上開不實證述
    之內容，亦均未曾證述被告賴建元有於附表三編號3所示時
    地交付證人林瑞盈向被告陳東源購買之海洛因等語(見警
    10993卷P141-1 43、偵15794卷155-156、本院卷三P145反、
    146)，綜觀全卷，本件既無任何證據足資證明被告賴建元有
    公訴人所指附表三編號3之犯行，亦無證據作為證人林瑞盈
    不利被告陳東源證詞之補強證據，實難憑僅證人林瑞盈上開
    與卷內證據相抵觸之不實證詞，而據以作為被告陳東源、賴
    建元有罪之論斷，自應就此部分為被告陳東源、賴建元無罪
    之諭知。
(三)證人洪州全於警偵訊及本院審理時雖均證稱有於附表三編號
    4所示時地向被告陳東源購買3000元海洛因，及無償取得轉
    讓之甲基安非他命等語（見警18762卷P7、毒偵卷P17、32、
    本院卷三P74反-75），既為被告陳東源堅詞否認，且同案被
    告即本件證人洪州全所使用之0000-000-000門號亦經臺灣臺
    中地方法院檢察署檢察官向本院聲請監聽核准，有本院99年
    聲監字841號通訊監察書在卷可按(見警10993卷P54-55)，依
    證人洪州全使用之0000 -000-000門號與被告陳東源使用之
    000 0-000-000及0000-000-000門號之通訊監察內容，證人
    洪州全自99年6月26日上午11時33分結束與被告陳東源之通
    訊後，至99年6月30日下午3時22分方再度與被告陳東源進行
    與毒品有關之聯繫（見本院卷二p21)，再佐以證人洪州全亦
    證稱伊與被告陳東源之買賣交易均係以電話聯絡，每次均30
    00元，故告知伊要前往找被告陳東源，對方即知其意思係要
    買海洛因，不要再講金額等語（見偵19578卷p26），倘若證
    人洪州全於99年6月26日之翌日有再次前往被告陳東源住處
    購買海洛因同時清償前一日積欠之價金，依證人洪州全所述
    交易模式，被告陳東源與洪州全間豈有未留存任何通聯訊息
    之理？至於證人洪州全於偵查及本院審理時改稱99年6月27
    日當天並未打電話，而係直接到飯店找被告陳東源等語，既
    與往常交易情形相佐，上開證詞，是否可信，實非無疑，則
    證人洪州全於99年6月26日翌日即99年6月27日即附表三編號
    4所示時地，是否有前往被告陳東源住處購毒品海洛因，已
    屬有疑；此外，證人洪州全對於99年6月26日遭查獲之毒品
    ，於警詢及99年6月27日偵查時先證稱係撥打0000-000-000
    向綽號阿明男子購買云云，之後又改係被告陳東源購買，且
    當天沒有電話聯絡云云，前後亦有不一，本件既無任何得以
    作為證人洪州全此部分不利被告陳東源證詞之補強證據，實
    難憑僅證人洪州全之不利被告之證詞，遽為被告陳東源不利
    之認定。
六、綜上所述，本院尚無法依前開證據，據以為被告陳東源、賴
    建元另涉有公訴意旨所認附表三所示販賣第一、二級毒品或
    轉讓禁藥等犯行之認定。此外，本院復查無其他積極證據，
    足以證明被告陳東源、賴建元另有公訴人所指上開犯行，揆
    諸前開規定，就此部分應分別為被告陳東源、賴建元無罪之
    諭知。
據上論斷，應依刑事訴訟法第299條第1項前段、第301條第1項，
毒品危害防制條例第4條第1、2項、第8條第1項、第19條第1項，
刑法第11條、第28條、第59條、第47條第1項、第51條第5款，判
決如主文。
本案經檢察官林于人到庭執行職務。
中    華    民    國   100    年    3     月    25    日
          刑事第九庭    審判長  法  官  林靜芬
                                法  官  楊文廣
                                法  官  劉敏芳
以上正本證明與原本無異。
如不服本判決應於收受送達後10日內向本院提出上訴書狀，並應
敘述具體理由；其未敘述上訴理由者，應於上訴期間屆滿後20日
內向本院補提理由書（均須按他造當事人之人數附繕本）「切勿
逕送上級法院」。
                                書記官  黃雅青
中    華    民    國   100    年    3     月    25    日
附表一（被告陳東源單獨或與被告賴建元共同販賣部分）
┌─┬───┬─────┬────┬───┬───┬────────┬─────────────┐
│編│販賣對│交易時間  │交易地點│交易毒│交易毒│交易過程        │所犯罪名及處刑（含主刑及從│
│號│象    │          │        │品種類│品所得│                │刑）                      │
├─┼───┼─────┼────┼───┼───┼────────┼─────────────┤
│1 │蔡秉修│99年3月16 │德安百貨│海洛因│1000元│蔡秉修以持用之  │陳東源販賣第一級毒品，累犯│
│  │      │日中午12時│旁巷子即│      │價金仍│0000-000000號與 │，處有期徒刑15年6月；未扣 │
│  │      │至下午1時 │臺中市源│      │賒欠中│被告陳東源持用之│案之行動電話壹支(含門號098│
│  │      │許        │復興路4 │      │      │0000-000000號聯 │0-00 0-000SIM卡)沒收之，如│
│  │      │          │段220巷5│      │      │絡約定購買時、地│全部或一部不能沒收時，應追│
│  │      │          │弄7號4樓│      │      │後，被告陳東源讓│徵其價額。                │
│  │      │          │之4陳東 │      │      │蔡秉修以賒欠方式│                          │
│  │      │          │源租屋處│      │      │，將海洛因1包交 │                          │
│  │      │          │        │      │      │付蔡秉修後，完成│                          │
│  │      │          │        │      │      │交易            │                          │
├─┼───┼─────┼────┼───┼───┼────────┼─────────────┤                          │
│2 │蔡秉修│99年3月17 │德安百貨│海洛因│2000元│蔡秉修以持用之  │陳東源販賣第一級毒品，累犯│
│  │      │日下午2、 │附近即臺│      │價金仍│0000-000000號與 │，處有期徒刑15年10月；未扣│
│  │      │3時許間   │中市復興│      │賒欠中│被告陳東源持用之│案之行動電話壹支(含門號098│
│  │      │          │路4段220│      │(原起 │0000-000000號聯 │0-000-000SIM卡)沒收之，如 │
│  │      │          │巷5弄7號│      │訴書誤│絡約定購買時、地│全部或一部不能沒收時，應追│
│  │      │          │4樓之4陳│      │載為蔡│後，被告陳東源讓│徵其價額。                │
│  │      │          │東源之租│      │秉修當│蔡秉修以賒欠方式│                          │
│  │      │          │屋處    │      │場交付│海洛因1包交付蔡 │                          │
│  │      │          │        │      │2000元│秉修後，完成交易│                          │
│  │      │          │        │      │，業經│。              │                          │
│  │      │          │        │      │公訴人│                │                          │
│  │      │          │        │      │當庭更│                │                          │
│  │      │          │        │      │正。）│                │                          │
├─┼───┼─────┼────┼───┼───┼────────┼─────────────┤
│3 │蔡秉修│99年3月19 │德安百貨│海洛因│2000元│蔡秉修以持用之  │陳東源販賣第一級毒品，累犯│
│  │      │日下午8時 │附近即臺│      │價金，│0000-000000號與 │，處有期徒刑15年10月；未扣│
│  │      │許        │中市復興│      │仍賒欠│被告陳東源持用之│案之行動電話壹支(含門號098│
│  │      │          │路4段220│      │中。  │0000-000000號聯 │0-00 0-000SIM卡)沒收之，如│
│  │      │          │巷5弄7號│      │（原起│絡約定購買時、地│全部或一部不能沒收時，應追│
│  │      │          │4樓之4陳│      │訴誤載│後，被告陳東源  │徵其價額。                │
│  │      │          │東源租屋│      │為蔡秉│讓蔡秉修以賒欠之│                          │
│  │      │          │處      │      │修當場│方式，將海洛因1 │                          │
│  │      │          │        │      │先行交│包交付蔡秉修後完│                          │
│  │      │          │        │      │付1000│成交易。        │                          │
│  │      │          │        │      │元，業│                │                          │
│  │      │          │        │      │經公訴│                │                          │
│  │      │          │        │      │人當庭│                │                          │
│  │      │          │        │      │更正）│                │                          │
├─┼───┼─────┼────┼───┼───┼────────┼─────────────┤
│4 │蔡秉修│99年3月31 │德安百貨│海洛因│1000元│被告陳東源於99年│陳東源、賴建元共同販賣第一│
│  │      │日上午8、 │附近即臺│      │仍賒欠│3月31日凌晨2時32│級毒品，均累犯，陳東源處有│
│  │      │9時許間   │中市復興│      │中    │分許，以持用之09│期徒刑15年6月、賴建元處有 │
│  │      │          │路4段220│      │（原起│00-000000號傳簡 │期徒刑15年2月；未扣案之行 │
│  │      │          │巷5弄7號│      │訴書誤│訊至蔡秉修持用之│動電話壹支(含門號0000-000-│
│  │      │          │4樓之4陳│      │載為蔡│0000-000000號提 │537SIM卡)應連帶沒收之，如 │
│  │      │          │東源租屋│      │秉修當│醒蔡秉修對約定購│全部或一部不能沒收，應連帶│
│  │      │          │處      │      │場交付│毒之事失約，於同│追徵其價額。              │
│  │      │          │        │      │1000元│日上午8時30分許 │                          │
│  │      │          │        │      │，業經│，蔡秉修到被告陳│                          │
│  │      │          │        │      │公訴人│東源之租屋處，因│                          │
│  │      │          │        │      │當庭更│被告陳東源不在家│                          │
│  │      │          │        │      │正。）│，被告陳東源讓蔡│                          │
│  │      │          │        │      │      │秉修以賒欠之方式│                          │
│  │      │          │        │      │      │，並在電話中指示│                          │
│  │      │          │        │      │      │被告賴建元將海洛│                          │
│  │      │          │        │      │      │因與葡萄糖攪拌後│                          │
│  │      │          │        │      │      │，由被告賴建元出│                          │
│  │      │          │        │      │      │面將海洛因1小包 │                          │
│  │      │          │        │      │      │交予蔡秉修，完成│                          │
│  │      │          │        │      │      │交易。          │                          │
├─┼───┼─────┼────┼───┼───┼────────┼─────────────┤
│5 │蔡秉修│99年4月1日│德安百貨│海洛因│1000元│蔡秉修以持用之09│陳東源販賣第一級毒品，累犯│
│  │      │上午11時20│附近即臺│      │仍賒欠│00-000000號與被 │，處有期徒刑15年6月；未扣 │
│  │      │分許      │中市復興│      │中    │告陳東源持用之09│案之行動電話壹支(含門號   │
│  │      │          │路4段220│      │      │00-00000 0號聯絡│0000-00 0-000SIM卡)沒收之 │
│  │      │          │巷5弄7號│      │      │約定購買時、地後│，如全部或一部不能沒收時，│
│  │      │          │4樓之4  │      │      │，被告以賒欠方式│應追徵其價額。            │
│  │      │          │陳東源租│      │      │將海洛因1小包交 │                          │
│  │      │          │屋處樓下│      │      │付蔡秉修，完成交│                          │
│  │      │          │        │      │      │易。            │                          │
├─┼───┼─────┼────┼───┼───┼────────┼─────────────┤
│6 │王百祿│99年3月16 │德安百貨│海洛因│1000元│王百祿以持用之  │陳東源、賴建元共同販賣第  │
│  │      │日凌晨4、 │附近    │      │      │0000-000000號與 │一級毒品，均累犯，陳東源處│
│  │      │5時許間   │        │      │      │被告陳東源持用之│有期徒刑15年6月、賴建元處 │
│  │      │          │        │      │      │0000-000000號聯 │有期徒刑15年2月；未扣案之 │
│  │      │          │        │      │      │絡約定購買時、地│行動電話壹支(含門號0987-41│
│  │      │          │        │      │      │後，再由被告賴建│0-537SIM卡)及販賣第一級毒 │
│  │      │          │        │      │      │元前往將海洛因1 │品所得新臺幣壹仟元應連帶沒│
│  │      │          │        │      │      │包交付王百祿，並│收之，如全部或一部不能沒收│
│  │      │          │        │      │      │收取價金，完成交│，行動電話部分，應連帶追徵│
│  │      │          │        │      │      │易。            │其價額；所得部分，應以陳東│
│  │      │          │        │      │      │                │源、賴建元之財產連帶抵償之│
│  │      │          │        │      │      │                │。                        │
├─┼───┼─────┼────┼───┼───┼────────┼─────────────┤
│7 │王百祿│99年3月19 │臺中市復│海洛因│1500元│王百祿於下午1時 │陳東源、賴建元共同販賣第一│
│  │      │日下午6、 │興路4段2│      │      │起先以持用之0922│級毒品，均累犯，陳東源處有│
│  │      │7時起至8、│20巷5弄7│      │      │-353966號與被告 │期徒刑15年8月、賴建元處有 │
│  │      │9日許止   │號4樓之4│      │      │陳東源持用之0987│期徒刑15年4月；未扣案之行 │
│  │      │(原起訴書 │之陳東源│      │      │-410537號聯絡後 │動電話壹支(含門號0000-000-│
│  │      │附表一編號│租屋處樓│      │      │，於結束同日下午│537SIM卡)及販賣第一級毒品 │
│  │      │9、10係將 │下、德安│      │      │6時28分許通話後 │所得新臺幣壹仟伍佰元應連帶│
│  │      │99 年3月19│百貨附近│      │      │，先將1500元交付│沒收之，如全部或一部不能沒│
│  │      │日下午6、7│矮房子  │      │      │賴建元，再於結束│收，行動電話部分，應連帶追│
│  │      │時先收取價│        │      │      │同日下午8時許之 │徵其價額；所得部分，應以陳│
│  │      │金後於同日│        │      │      │通話後，由被告賴│東源、賴建元之財產連帶抵償│
│  │      │8、9時許再│        │      │      │建元出面交付王百│之。                      │
│  │      │交付毒品海│        │      │      │祿海洛因1小包而 │                          │
│  │      │洛因之一次│        │      │      │完成交易。      │                          │
│  │      │販賣毒品海│        │      │      │                │                          │
│  │      │洛因之一次│        │      │      │                │                          │
│  │      │販賣毒品海│        │      │      │                │                          │
│  │      │洛因之行為│        │      │      │                │                          │
│  │      │，誤載為二│        │      │      │                │                          │
│  │      │次販賣行為│        │      │      │                │                          │
│  │      │，業經公訴│        │      │      │                │                          │
│  │      │人當庭更正│        │      │      │                │                          │
│  │      │)         │        │      │      │                │                          │
│  │      │          │        │      │      │                │                          │
├─┼───┼─────┼────┼───┼───┼────────┼─────────────┤
│ 8│戎小海│99年6月4日│臺中市東│海洛因│1000元│戎小海以持用之  │陳東源販賣第一級毒品，累犯│
│  │      │下午6、7時│區○○路│      │      │0000-000000號與 │，處有期徒刑15年6月；未扣 │
│  │      │許間      │165之2號│      │      │被告陳東源持用之│案之行動電話(含門號0930-42│
│  │      │          │之海派大│      │      │0000-000000號及 │5-421SIM卡)壹支、行動電話(│
│  │      │          │飯店10樓│      │      │0000-000-000聯絡│含門號0000-000-000SIM卡)壹│
│  │      │          │9號     │      │      │約定購買時、地後│支及販賣第一級毒品所得新臺│
│  │      │          │        │      │      │，雙方前往交易成│幣壹仟元均沒收之，如全部或│
│  │      │          │        │      │      │功。            │一部不能沒收時，行動電話部│
│  │      │          │        │      │      │                │分應追徵其價額，所得部分，│
│  │      │          │        │      │      │                │則以其財產抵償之。        │
├─┼───┼─────┼────┼───┼───┼────────┼─────────────┤
│ 9│洪州全│99年6月26 │臺中市復│海洛因│3000元│洪州全以持用之  │陳東源販賣第一級毒品，累犯│
│  │      │日上午11、│興路4段 │      │賒欠中│0000-000000號與 │，處有期徒刑16年；未扣案之│
│  │      │12時許間  │220巷5弄│      │      │被告陳東源持用之│行動電話壹支(含門號0927-32│
│  │      │          │7號4樓之│      │      │0000-000000號聯 │5-745SIM卡)沒收之，如全部 │
│  │      │          │4陳東源 │      │      │絡約定購買時、地│或一部不能沒收時，應追徵其│
│  │      │          │租屋處  │      │      │後，洪州全前往被│價額。                    │
│  │      │          │        │      │      │告陳東源之住處，│                          │
│  │      │          │        │      │      │陳東源以賒欠之方│                          │
│  │      │          │        │      │      │式將海洛因交付洪│                          │
│  │      │          │        │      │      │州全，完成交易。│                          │
├─┼───┼─────┼────┼───┼───┼────────┼─────────────┤
│10│洪州全│99年7月1日│臺中市復│海洛因│3000元│洪州全以持用之  │陳東源販賣第一級毒品，累犯│
│  │      │晚上8、9時│興路4段 │      │賒欠中│0000-000000號傳 │，處有期徒刑16年；未扣案之│
│  │      │許間      │220巷5弄│      │      │送內容為「元兄：│行動電話(含門號0000-000-00│
│  │      │          │7號4樓之│      │      │我要41男粗工。81│5SIM卡)壹支、行動電話(含門│
│  │      │          │4陳東源 │      │      │女工。全仔」之簡│號0000-000-000SIM卡)壹支均│
│  │      │          │租屋處  │      │      │訊予被告陳東源持│沒收之，如全部或一部不能沒│
│  │      │          │        │      │      │用之0000-000-000│收時，分應追徵其價額。    │
│  │      │          │        │      │      │、0000-000-000號│                          │
│  │      │          │        │      │      │後，洪州全前往被│                          │
│  │      │          │        │      │      │告陳東源之住處，│                          │
│  │      │          │        │      │      │因陳東源當天並無│                          │
│  │      │          │        │      │      │甲基安非他命，遂│                          │
│  │      │          │        │      │      │進行海洛因之交易│                          │
│  │      │          │        │      │      │，陳東源以賒欠之│                          │
│  │      │          │        │      │      │方式將海洛因交付│                          │
│  │      │          │        │      │      │洪州全，完成交易│                          │
│  │      │          │        │      │      │。              │                          │
├─┼───┼─────┼────┼───┼───┼────────┼─────────────┤
│11│李勝城│99年3月12 │臺中市復│甲基安│2000元│李勝城以持用之  │陳東源共同販賣第二級毒品，│
│  │      │日晚上8、 │興路4段 │非他命│      │0000-000000號與 │累犯，處有期徒刑7年8月；未│
│  │      │9時許間   │220巷5弄│      │      │被告陳東源持用之│扣案之行動電話壹支(含門號 │
│  │      │          │7號4樓住│      │      │0000-000000號聯 │0000-000-000SIM卡)及販賣第│
│  │      │          │處陳東源│      │      │絡約定購買時、地│一級毒品所得新臺幣貳仟元均│
│  │      │          │租屋處  │      │      │後，李勝城抵達陳│連帶沒收之，如全部或一部不│
│  │      │          │        │      │      │東源住處時，陳東│能沒收時，行動電話部分應與│
│  │      │          │        │      │      │源指示姓名年籍不│不詳年籍成年男子連帶追徵其│
│  │      │          │        │      │      │詳之成年男子將甲│價額，所得部分，則以陳東源│
│  │      │          │        │      │      │基安非他命送至其│與不詳年籍成年男子之財產連│
│  │      │          │        │      │      │住處，李勝城在陳│帶抵償之。                │
│  │      │          │        │      │      │東源及其友人面前│                          │
│  │      │          │        │      │      │，將2000元價金置│                          │
│  │      │          │        │      │      │放桌上，並取走甲│                          │
│  │      │          │        │      │      │基安非他命1小包 │                          │
│  │      │          │        │      │      │而完成購買甲基安│                          │
│  │      │          │        │      │      │非他命一事後，即│                          │
│  │      │          │        │      │      │先行離去，而完成│                          │
│  │      │          │        │      │      │交易。          │                          │
├─┼───┼─────┼────┼───┼───┼────────┼─────────────┤
│12│李勝城│99年3月17 │臺中市復│甲基安│2000元│李勝城以持用之  │陳東源共同販賣第二級毒品，│
│  │      │日下午3、 │興路4段2│非他命│      │0000-000000號與 │累犯，處有期徒刑7年10月； │
│  │      │4時許間   │20巷5弄7│      │      │被告陳東源持用之│未扣案之行動電話壹支(含門 │
│  │      │          │號4樓之4│      │      │0000-000000號聯 │號0000-000-000SIM卡)及販賣│
│  │      │          │之陳東源│      │      │絡約定購買時、地│第一級毒品所得新臺幣貳仟元│
│  │      │          │租屋處樓│      │      │後，李勝城前往陳│均連帶沒收之，如全部或一部│
│  │      │          │下      │      │      │東源之租屋處樓下│不能沒收時，行動電話部分應│
│  │      │          │        │      │      │，由被告陳東源指│與不詳年籍成年男子連帶追徵│
│  │      │          │        │      │      │示姓名年籍不詳之│其價額，所得部分，則以陳東│
│  │      │          │        │      │      │成年男子前往將甲│源與不詳年籍成年男子之財產│
│  │      │          │        │      │      │基安非他命交付李│連帶抵償之。              │
│  │      │          │        │      │      │勝城並收取價金而│                          │
│  │      │          │        │      │      │完成交易。      │                          │
├─┼───┼─────┼────┼───┼───┼────────┼─────────────┤
│13│李勝城│99年3月18 │臺中市復│甲基安│1000元│李勝城以持用之  │陳東源共同販賣第二級毒品，│
│  │      │日中午12時│興路4段2│非他命│      │0000-000000號與 │累犯，處有期徒刑7年6月；未│
│  │      │至下午1時 │20巷5弄7│      │      │被告陳東源持用之│扣案之行動電話壹支(含門號 │
│  │      │許間      │號4樓之4│      │      │0000-000000號聯 │0000-000-000SIM卡)及販賣第│
│  │      │          │之陳東源│      │      │絡約定購買時、地│一級毒品所得新臺幣壹仟元均│
│  │      │          │租屋處樓│      │      │後，由被告陳東源│連帶沒收之，如全部或一部不│
│  │      │          │下      │      │      │指示姓名年籍不詳│能沒收時，行動電話部分應與│
│  │      │          │        │      │      │之成年男子前往陳│不詳年籍成年男子連帶追徵其│
│  │      │          │        │      │      │東源之租屋處樓下│價額，所得部分，則以陳東源│
│  │      │          │        │      │      │交付甲基安非他命│與不詳年籍成年男子之財產連│
│  │      │          │        │      │      │及收取價金後交易│帶抵償之。                │
│  │      │          │        │      │      │成功。          │                          │
└─┴───┴─────┴────┴───┴───┴────────┴─────────────┘
 附表二（被告陳東源、賴建元共同轉讓部分）
┌─┬───┬────┬────┬───┬─────────────┬─────────────┐
│編│轉讓之│轉讓時間│轉讓地點│轉讓毒│轉讓毒品過程              │所犯罪名及處刑（含主刑及從│
│號│對象  │讓  點  │        │品種類│                          │刑）                      │
├─┼───┼────┼────┼───┼─────────────┼─────────────┤
│1 │王百祿│99年4月9│臺中市之│海洛因│王百祿以持用之0000-000000 │陳東源、賴建元共同轉讓第一│
│  │      │日下午3 │德安百貨│1小包 │號與被告陳東源持用之0987-4│級毒品，均累犯，陳東源處有│
│  │      │、4時許 │對面巷子│      │10537號聯絡後，再由被告賴 │期徒刑1年4月、賴建元處有期│
│  │      │        │即陳東源│      │建元依陳東源之指示出面將海│徒刑1年2月。未扣案之行動電│
│  │      │        │租屋處附│      │洛因1小包無償轉讓交付予王 │話壹支(含門號0000-000-000S│
│  │      │        │近      │      │百祿。                    │IM卡)連帶沒收之，如全部或 │
│  │      │        │        │      │                          │一部不能沒收時，應連帶追徵│
│  │      │        │        │      │                          │其價額。                  │
├─┼───┼────┼────┼───┼─────────────┼─────────────┤
│2 │王百祿│99年6月3│臺中市之│海洛因│王百祿以持用之0000-000000 │陳東源、賴建元共同轉讓第一│
│  │      │日晚上8 │德安百貨│1小包 │號與被告陳東源持用之0953-5│級毒品，均累犯，陳東源處有│
│  │      │、9時許 │對面巷子│      │82886號聯繫後，再由被告賴 │期徒刑1年4月、賴建元處有期│
│  │      │        │即陳東源│      │建元依陳東源之指示出面將海│徒刑1年2月。未扣案之行動電│
│  │      │        │租屋處附│      │洛因1小包無償轉讓交付予王 │話壹支(含門號0000-000-000S│
│  │      │        │近      │      │百祿。                    │IM卡)連帶沒收之，如全部或 │
│  │      │        │        │      │(起訴書監察譯文所載被告陳 │一部不能沒收時，應連帶追徵│
│  │      │        │        │      │東源使用之門號誤載為0987-4│其價額。                  │
│  │      │        │        │      │10-537，應予更正）        │                          │
└─┴───┴────┴────┴───┴─────────────┴─────────────┘
附表三（諭知無罪）
┌──┬───────────────────────────┬─────────┐
│編號│              被訴犯罪事實                            │     被訴法條     │
├──┼───────────────────────────┼─────────┤
│ 1  │譚元湘以0000-000-000與陳東源持用0000-000-000聯絡後，陳│毒品危害防制條例第│
│    │東源基於販賣第二級毒品甲基安非他命以營利之犯意，於99年│4條第2項之販賣第二│
│    │3月13日中午12時至下午1時許間，在臺中市德安百貨前，以  │級毒品罪。        │
│    │1000元之價格販賣甲基安非他命1包予譚元湘。             │                  │
│    │〈即起訴書附表一編號6 部分〉                          │                  │
├──┼───────────────────────────┼─────────┤
│ 2  │譚元湘以0000-000-000與陳東源持用0000-000-000聯絡後，陳│毒品危害防制條例第│
│    │東源基於販賣第二級毒品甲基安非他命以營利之犯意，於99年│4條第2項之販賣第二│
│    │3月15日下午1時30分許，在臺中市德安百貨門口，以1000元之│級毒品罪。        │
│    │價格販賣甲基安非他命1包予譚元湘。                     │                  │
│    │〈即起訴書附表一編號7 部分〉                          │                  │
├──┼───────────────────────────┼─────────┤
│ 3  │林瑞盈以公用電話00-00000000號與陳東源持用0000-000-000 │毒品危害防制條例第│
│    │聯絡後，陳東源基於販賣第一級毒品海洛因以營利之犯意，於│4條第1項之販賣第一│
│    │99年7月5日晚上10時許，在臺中市德安百貨附近，由賴建元出│級毒品罪。        │
│    │面以1000元之價格將海洛因1包交付予林瑞盈。             │                  │
│    │〈即起訴書附表一編號11 部分〉                         │                  │
├──┼───────────────────────────┼─────────┤
│ 4  │陳東源基於販賣第一級毒品以營利之犯意，於99年6月27日某 │毒品危害防制條例第│
│    │時許，在臺中市○○路上之北海飯店6樓某房間內，以3000元 │4條第1項之販賣第一│
│    │之價格販賣海洛因毛重約0.8公克予洪州全；另基於轉讓禁藥 │二級毒品罪、藥事法│
│    │之犯意，於同一時地，將置放房間內桌上之甲基安非命，同意│第83條第1項之轉讓 │
│    │由洪州全任意拿取，洪州全因此無償取得甲基安非他命若干公│禁藥罪。          │
│    │克。                                                  │                  │
│    │〈即追加起訴書事實欄一(一)部分〉                      │                  │
└──┴───────────────────────────┴─────────┘
附件一
被告陳東源持有0000-000-000門號與蔡秉修持有0000-000-000門
號間與本件販賣毒品海洛因有關之通訊監察譯文
┌──┬────┬──────┬───┬──────┬───────────┬───┬─────┐
│編號│通話時間│  監察對象A │  < > │非監察對象B │       談話內容       │基地台│          │
├──┼────┼──────┼───┼──────┼───────────┼───┼─────┤
│ 1  │99/3/16 │0000-000-000│ 受話 │0000-000-000│B：我剛才有打電話跟我 │36093 │台中市東區│
│    │中午12時│(陳東源)    │      │蔡秉修      │老闆娘借6千啦，我可以 │      │南京路127 │
│    │15分06秒│            │      │            │先給你5千，我要留1千吃│      │號樓頂    │
│    │        │            │      │            │飯啦A：好B：可以嗎？A │      │          │
│    │        │            │      │            │：好B：那你在給我方便 │      │          │
│    │        │            │      │            │一下好不好，剛才沒吃飽│      │          │
│    │        │            │      │            │，今天我7點半準時送到A│      │          │
│    │        │            │      │            │：你每次都這樣B：我現 │      │          │
│    │        │            │      │            │在過去找你喔A：好     │      │          │
├──┼────┼──────┼───┼──────┼───────────┼───┼─────┤
│ 2  │99/3/16 │0000-000-000│ 受話 │0000-000000 │B：我晚上拿6千給你啦，│36093 │台中市東區│
│    │下午02：│            │      │            │你在給我差1千好不好， │      │南京路127 │
│    │52 ：55 │            │      │            │因為今天覺得都吃不飽A │      │號樓頂    │
│    │        │            │      │            │：我就跟你說，現在沒了│      │          │
│    │        │            │      │            │，我也是要等你們錢回來│      │          │
│    │        │            │      │            │才可以去拿B：我差不多7│      │          │
│    │        │            │      │            │點半啦A：等你們錢來我 │      │          │
│    │        │            │      │            │才有辦法啦B：糖果你那 │      │          │
│    │        │            │      │            │邊不是還有一點先給我試│      │          │
│    │        │            │      │            │一下好不好A：真的沒有 │      │          │
│    │        │            │      │            │了啦B：好啦，我自己在 │      │          │
│    │        │            │      │            │想辦法啦              │      │          │
├──┼────┼──────┼───┼──────┼───────────┼───┼─────┤
│ 3  │        │0000-000-000│ 受話 │0000-000-000│B：宗兄，我今天過去我 │36093 │台中市東區│
│    │99/3/17 │            │      │            │會順便給你。A：是什麼 │      │南京路127 │
│    │上午10時│            │      │            │時候。B：今天晚上。A：│      │號樓頂    │
│    │11分17秒│            │      │            │好。B：我先跟你處理一 │      │          │
│    │        │            │      │            │張可以嗎。A：什麼時候 │      │          │
│    │        │            │      │            │。B：中午可以嗎。A：你│      │          │
│    │        │            │      │            │打電話。B：好。       │      │          │
├──┼────┼──────┼───┼──────┼───────────┼───┼─────┤
│ 4  │99/3/17 │0000-000-000│ 受話 │0000-000-000│B：你的帳戶打簡訊給我 │36093 │台中市東區│
│    │上午10時│            │      │            │，我等一下要處理2張， │      │南京路127 │
│    │22分09秒│            │      │            │一張會匯入你帳戶。A ：│      │號樓頂    │
│    │        │            │      │            │你電話都這樣說我會倒。│      │          │
│    │        │            │      │            │我沒有帶出來。        │      │          │
├──┼────┼──────┼───┼──────┼───────────┼───┼─────┤
│ 5  │99/3/17 │0000-000-000│ 受話 │0000-000-000│B：開門了嗎。A：嗯。B │36093 │台中市東區│
│    │下午2時 │            │      │            │：我過去直接上去。    │      │南京路127 │
│    │41分59秒│            │      │            │                      │      │號樓頂    │
├──┼────┼──────┼───┼──────┼───────────┼───┼─────┤
│ 6  │99/3/17 │0000-000-000│ 發話 │0000-000-000│你又有何變掛又關機到底│36093 │台中市東區│
│    │下午8時 │            │（簡訊│            │你想怎樣今天給我個交行│      │南京路127 │
│    │34分29秒│            │）    │            │待                    │      │號樓頂    │
├──┼────┼──────┼───┼──────┼───────────┼───┼─────┤
│ 7  │99/3/19 │0000-000-000│ 發話 │0000-000-000│B：源兄，我下班過去你 │36093 │台中市東區│
│    │上午8時 │            │      │            │那裡。A：你每次說要來 │      │南京路127 │
│    │4分40秒 │            │      │            │結果都沒有過來。B：我 │      │號樓頂    │
│    │        │            │      │            │下班過去。            │      │          │
├──┼────┼──────┼───┼──────┼───────────┼───┼─────┤
│ 8  │99/3/19 │0000-000-000│ 受話 │0000-000-000│B：我阿修啦A：有事過來│36093 │台中市東區│
│    │下午6時 │            │      │            │在說啦B：我差不多7點再│      │南京路127 │
│    │1分12秒 │            │      │            │過去                  │      │號樓頂    │
├──┼────┼──────┼───┼──────┼───────────┼───┼─────┤
│ 9  │99/3/19 │0000-000-000│ 受話 │0000-000-000│B：元兄，看你在哪裡我 │36093 │台中市東區│
│    │下午7時 │            │      │            │過去找你好了A：不用啦 │      │南京路127 │
│    │57分31秒│            │      │            │，要去哪裡找，過去百貨│      │號樓頂    │
│    │        │            │      │            │公司那邊就好了，我會過│      │          │
│    │        │            │      │            │去那邊B：元兄我跟你說 │      │          │
│    │        │            │      │            │一下等一下你給我二張彩│      │          │
│    │        │            │      │            │卷，我給你一張全票好嗎│      │          │
│    │        │            │      │            │？A：奇怪，我就跟你說 │      │          │
│    │        │            │      │            │過去在說，不要在電話裡│      │          │
│    │        │            │      │            │面幾張幾張            │      │          │
├──┼────┼──────┼───┼──────┼───────────┼───┼─────┤
│ 10 │99/3/27 │0000-000-000│ 受話 │0000-000-000│B：元兄哦!差不多5點多 │36093 │台中市東區│
│    │中午12時│            │      │            │過去你家泡個茶,方不方 │      │南京路127 │
│    │44分38秒│            │      │            │便。A：好。B：我跟我爸│      │號樓頂    │
│    │        │            │      │            │說欠你2萬2哦哦!A：好。│      │          │
├──┼────┼──────┼───┼──────┼───────────┼───┼─────┤
│ 11 │99/3/31 │0000-000-000│ 受話 │0000-000-000│B：我到了A：你叫建元聽│31626 │台中市中區│
│    │上午8時 │            │      │            │（B換建元聽）B：老大仔│      │興民街1號 │
│    │30分17秒│            │      │            │A：那個“喔某土”（水 │      │12樓頂    │
│    │        │            │      │            │泥台語）有攪下去了嗎B │      │          │
│    │        │            │      │            │：有阿，都照你的意思啦│      │          │
│    │        │            │      │            │A：你現在給阿修啦，你 │      │          │
│    │        │            │      │            │就印一張給他就好了B： │      │          │
│    │        │            │      │            │了解                  │      │          │
├──┼────┼──────┼───┼──────┼───────────┼───┼─────┤
│ 12 │99/4/1  │0000-000-000│ 受話 │0000-000-000│A:你誰。B:阿修,我有跟 │36093 │台中市東區│
│    │上午10時│            │      │            │我爸說我欠你2千元，晚 │      │南京路127 │
│    │58分30秒│            │      │            │上要還一還。A:多少。B:│      │號樓頂    │
│    │        │            │      │            │2萬7,我想說再跟你借1千│      │          │
│    │        │            │      │            │元,我打短訊給你A:好   │      │          │
├──┼────┼──────┼───┼──────┼───────────┼───┼─────┤
│ 13 │99/4/1  │0000-000-000│ 受話 │0000-000-000│我想借一張（硬）可以嗎│36093 │台中市東區│
│    │上午10時│            │      │            │？                    │      │南京路127 │
│    │59分48秒│            │      │            │                      │      │號樓頂    │
├──┼────┼──────┼───┼──────┼───────────┼───┼─────┤
│ 14 │99/4/1  │0000-000-000│ 受話 │0000-000-000│A：你事情都沒處理B：今│36093 │台中市東區│
│    │上午11時│            │      │            │天一定有的A：你爸的電 │      │南京路17號│
│    │1分37秒 │            │      │            │話幾號B：他沒用行動電 │      │樓頂      │
│    │        │            │      │            │話，我剛才有同市內電話│      │          │
│    │        │            │      │            │打給你，那是我家，我可│      │          │
│    │        │            │      │            │以馬上接阿A：好啦，我 │      │          │
│    │        │            │      │            │跟你說啦，我給你啦，你│      │          │
│    │        │            │      │            │今天如果不處理的說B： │      │          │
│    │        │            │      │            │今天如果不處理，看你要│      │          │
│    │        │            │      │            │怎樣都可以啦A：好，過 │      │          │
│    │        │            │      │            │來拿。                │      │          │
└──┴────┴──────┴───┴──────┴───────────┴───┴─────┘
附件二
被告陳東源持有0000-000-000門號與王百祿持有0000-000-000
門號間與本件販賣及轉讓毒品海洛因有關之通訊監察譯文
┌──┬────┬──────┬───┬──────┬───────────┬───┬─────┐
│編號│通話時間│  監察對象A │  < > │非監察對象B │       談話內容       │基地台│          │
│    │        │            │      │            │                      │      │          │
├──┼────┼──────┼───┼──────┼───────────┼───┼─────┤
│ 1  │99/3/16 │0000-000-000│ 受話 │0000-000-000│B：大仔，我過去找你喔 │36093 │台中市東區│
│    │上午04：│            │      │王百祿      │A：好                 │      │南京路127 │
│    │43：01  │            │      │            │                      │      │號樓頂    │
├──┼────┼──────┼───┼──────┼───────────┼───┼─────┤
│ 2  │99/3/18 │0000-000-000│ 受話 │0000-000-000│B：我找老大。你什麼人A│36753 │台中市北區│
│    │下午06：│            │      │            │：我他朋友，兄你叫什麼│      │五權路322 │
│    │26：28  │            │      │            │名字。B：我叫阿錄。B：│      │號        │
│    │        │            │      │            │大仔你在哪裡。A：中華 │      │          │
│    │        │            │      │            │路。B：哪裡找你A：等我│      │          │
│    │        │            │      │            │回去。有人要嗎。B：對 │      │          │
│    │        │            │      │            │。A：幾個人。B：1個人 │      │          │
│    │        │            │      │            │。A：我叫人拿給你，阿 │      │          │
│    │        │            │      │            │凸你認識嗎。B：我不認 │      │          │
│    │        │            │      │            │識。A：急嗎。B：你看怎│      │          │
│    │        │            │      │            │樣打給我。            │      │          │
├──┼────┼──────┼───┼──────┼───────────┼───┼─────┤
│ 3  │99/3/18 │0000-000-000│ 受話 │0000-000-000│B：你叫老建元拿給。A：│36752 │台中市北區│
│    │下午06：│            │      │            │好，我叫他打給你。    │      │五權路322 │
│    │30 ：50 │            │      │            │                      │      │號        │
├──┼────┼──────┼───┼──────┼───────────┼───┼─────┤
│ 4  │99/3/18 │0000-000-000│ 發話 │0000-000-000│打電話給阿錄0000000000│36752 │台中市北區│
│    │下午06：│            │（簡訊│  建元      │                      │      │五權路322 │
│    │36 ：51 │            │）    │            │                      │      │號樓頂    │
├──┼────┼──────┼───┼──────┼───────────┼───┼─────┤
│ 5  │99/3/18 │0000-000-000│ 發話 │0000-000-000│建元電話 0000000000   │36302 │台中市北區│
│    │下午06：│            │（簡訊│            │                      │      │五權路228 │
│    │41 ：30 │            │）    │            │                      │      │號樓頂    │
├──┼────┼──────┼───┼──────┼───────────┼───┼─────┤
│ 6  │99/3/18 │0000-000-000│ 受話 │0000-000-000│了解                  │36302 │台中市北區│
│    │下午06：│            │（簡訊│  建元      │                      │      │五權路228 │
│    │41 ：40 │            │）    │            │                      │      │號樓頂    │
├──┼────┼──────┼───┼──────┼───────────┼───┼─────┤
│ 7  │99/3/19 │0000-000-000│ 受話 │0000-000-000│B：大仔，我等一下過去 │36093 │台中市東區│
│    │下午01：│            │      │            │找你A：好啦           │      │南京路127 │
│    │52 ：11 │            │      │            │                      │      │號樓頂    │
├──┼────┼──────┼───┼──────┼───────────┼───┼─────┤
│ 8  │99/3/19 │0000-000-000│ 發話 │0000-000-000│A：現在一個人在樓下啦 │36093 │台中市東區│
│    │下午06：│            │      │            │，說他那個涼被1500元啦│      │南京路127 │
│    │12 ：08 │            │      │            │，你先拿被子給他B：這 │      │號樓頂    │
│    │        │            │      │            │樣喔A：他在樓下，你拿 │      │          │
│    │        │            │      │            │過去給他A：好         │      │          │
├──┼────┼──────┼───┼──────┼───────────┼───┼─────┤
│ 9  │99/3/19 │0000-000-000│ 發話 │0000-000-000│A：你還沒跟他見面喔B：│36093 │台中市東區│
│    │下午06：│            │      │            │我在樓下又沒看到他A： │      │南京路127 │
│    │26 ：55 │            │      │            │喔，他可能出去打電話B │      │號樓頂    │
│    │        │            │      │            │：我在樓下啦          │      │          │
├──┼────┼──────┼───┼──────┼───────────┼───┼─────┤
│ 10 │99/3/19 │0000-000-000│ 受話 │0000-000-000│B：有啦 A：好啦       │36093 │台中市東區│
│    │下午06：│            │      │            │                      │      │南京路127 │
│    │28 ：43 │            │      │            │                      │      │號樓頂    │
├──┼────┼──────┼───┼──────┼───────────┼───┼─────┤
│ 11 │99/3/19 │0000-000-000│ 受話 │0000-000-000│B：你我我哦!A：你誰。B│36093 │台中市東區│
│    │下午06：│            │      │  建元      │：建元啦！A：今天要你 │      │南京路127 │
│    │29 ：31 │            │      │            │那個，好啦過來再說啦！│      │號樓頂    │
├──┼────┼──────┼───┼──────┼───────────┼───┼─────┤
│ 12 │99/3/19 │0000-000-000│ 受話 │0000-000-000│B：要過去三樓，還是四 │36093 │台中市東區│
│    │下午06：│            │      │            │樓？A：什麼?B：太平路 │      │南京路127 │
│    │52 ：57 │            │      │            │...A：百貨公司這裡啦B:│      │號樓頂    │
│    │        │            │      │            │好。                  │      │          │
├──┼────┼──────┼───┼──────┼───────────┼───┼─────┤
│ 13 │99/3/19 │0000-000-000│ 發話 │0000-000-000│B：大仔A：你那邊多少錢│36093 │台中市東區│
│    │下午08：│            │      │            │B：15阿A：你拿來以前我│      │南京路127 │
│    │00 ：37 │            │      │            │帶你來的矮房子那邊B： │      │號樓頂    │
│    │        │            │      │            │好                    │      │          │
└──┴────┴──────┴───┴──────┴───────────┴───┴─────┘
附件三
被告陳東源持有0000-000-000、0000-000-000門號與戎小海持有
0000-000-000門號間與本件販賣毒品海洛因有關之通訊監察譯文
┌──┬────┬──────┬───┬──────┬───────────┬───┬─────┐
│編號│通話時間│  監察對象A │  < > │非監察對象B │       談話內容       │基地台│          │
│    │        │            │      │            │                      │      │          │
├──┼────┼──────┼───┼──────┼───────────┼───┼─────┤
│ 1  │99/6/4  │0000-000-000│ 發話 │0000-000-000│A：大仔我在樓下了B:你 │6323  │臺中市東區│
│    │上午    │            │      │陳東源      │誰A:小海B:小海哦,要等 │      │東南街112 │
│    │10:41:40│            │      │            │一下才有啦!A:哦,好。B:│      │號9樓     │
│    │        │            │      │            │我聯絡看看，因為今天不│      │          │
│    │        │            │      │            │夠給你A:好好          │      │          │
├──┼────┼──────┼───┼──────┼───────────┼───┼─────┤
│ 2  │99/6/4下│0000-000-000│ 發話 │0000-000-000│B：喂A：元兄喔B：不是 │22553 │臺中縣太平│
│    │午05：57│            │      │            │，那裡找A：你阿成喔B：│      │市○○路  │
│    │：39    │            │      │            │嗯A：我小海啦，要去那 │      │1630號    │
│    │        │            │      │            │裡找兄仔B：他去突兄那 │      │          │
│    │        │            │      │            │裡A：一樣在阿海仔那裡 │      │          │
│    │        │            │      │            │喔，我到了在打B：好A：│      │          │
│    │        │            │      │            │你跟元兄講就好了，不要│      │          │
│    │        │            │      │            │跟我哥講呢，你聽啦喔B │      │          │
│    │        │            │      │            │：不然你幾分會到A：我 │      │          │
│    │        │            │      │            │差不多半個小時才會到B │      │          │
│    │        │            │      │            │：好                  │      │          │
├──┼────┼──────┼───┼──────┼───────────┼───┼─────┤
│ 3  │99/6/4下│0000-000-000│ 發話 │0000-000-000│A：元兄，我現在在樓下 │6323  │臺中市東區│
│    │午06：26│            │      │            │了B：你要叫阿成下來開 │      │東南街112 │
│    │：20    │            │      │            │門還是怎樣（掛斷）    │      │號9樓     │
├──┼────┼──────┼───┼──────┼───────────┼───┼─────┤
│ 4  │99/6/4下│0000-000-000│ 發話 │0000-000-000│A：元兄喔B：你去那個什│21022 │臺中市北區│
│    │午06：34│            │      │            │麼，以前矮房子，你知道│      │一中街50號│
│    │：15    │            │      │            │嗎？A：我知道B：那邊等│      │          │
│    │        │            │      │            │我A：好，就是後面矮房 │      │          │
│    │        │            │      │            │子B：嗯               │      │          │
├──┼────┼──────┼───┼──────┼───────────┼───┼─────┤
│ 5  │99/6/4下│0000-000-000│ 受話 │0000-000-000│B：你在海派這裡喔A：沒│      │          │
│    │午06：41│            │      │            │有阿，我在後面B：我跟 │      │          │
│    │：20    │            │      │            │你講，你哥要下去，你現│      │          │
│    │        │            │      │            │在上來找我，10樓9號A：│      │          │
│    │        │            │      │            │好                    │      │          │
└──┴────┴──────┴───┴──────┴───────────┴───┴─────┘
附件四
被告陳東源持有0000-000-000、0000-000-000門號與洪州全持有
0000-000-000門號間與本件販賣毒品海洛因有關之通訊監察譯文
┌──┬────┬──────┬───┬──────┬───────────┬───┬─────┐
│編號│通話時間│  監察對象A │  < > │非監察對象B │       談話內容       │基地台│          │
│    │        │            │      │            │                      │      │          │
├──┼────┼──────┼───┼──────┼───────────┼───┼─────┤
│ 1  │99/6/26 │0000-000-000│ 發話 │0000-000-000│A：元兄，我現在急，我 │46502 │台中市中區│
│    │上午11：│洪州全      │      │陳東源      │現在要過去喔B：好     │      │綠川西街85│
│    │33 ：56 │            │      │            │                      │      │號12樓頂  │
├──┼────┼──────┼───┼──────┼───────────┼───┼─────┤
│ 2  │99/7/1下│0000-000-000│ 發話 │0000-000-000│元兄：我要41男粗工。81│36338 │台中市中區│
│    │午08：14│            │（短訊│            │女工。全仔。          │      │興中街93號│
│    │：02    │            │）    │            │                      │      │樓頂      │
├──┼────┼──────┼───┼──────┼───────────┼───┼─────┤
│ 3  │99/7/1下│0000-000-000│ 發話 │0000-000-000│元兄：我要41男粗工。81│36338 │台中市中區│
│    │午08：14│            │（短訊│陳東源      │女工。全仔。          │      │興中街93號│
│    │：29    │            │）    │            │                      │      │樓頂      │
└──┴────┴──────┴───┴──────┴───────────┴───┴─────┘
附件五
被告陳東源持有0000-000-000門號與李勝城持有0000-000-000門
號間與本件販賣毒品甲基安非他命有關之通訊監察譯文
┌──┬────┬──────┬───┬──────┬───────────┬───┬─────┐
│編號│通話時間│  監察對象A │  < > │非監察對象B │       談話內容       │基地台│          │
│    │        │            │      │            │                      │      │          │
├──┼────┼──────┼───┼──────┼───────────┼───┼─────┤
│ 1  │99/3/12 │0000-000-000│ 受話 │0000-000-000│B：你在家喔A：沒有，在│36302 │台中市北區│
│    │下午8： │   陳東源   │      │李勝城      │大里這邊 B：拿二千，我│      │五權路228 │
│    │16：40  │            │      │            │跟你說，你那個有辦法先│      │號樓頂    │
│    │        │            │      │            │A：怎樣B：二千A：我叫 │      │          │
│    │        │            │      │            │人拿去給你B：你叫人拿 │      │          │
│    │        │            │      │            │過來，現在A：好啦     │      │          │
├──┼────┼──────┼───┼──────┼───────────┼───┼─────┤
│ 2  │99/3/12 │0000-000-000│ 受話 │0000-000-000│B：聯絡好了沒A：我要叫│36302 │台中市北區│
│    │下午8： │            │      │            │人過去了B：好啦       │      │五權路228 │
│    │23 ：46 │            │      │            │                      │      │號樓頂    │
├──┼────┼──────┼───┼──────┼───────────┼───┼─────┤
│ 3  │99/3/12 │0000-000-000│ 受話 │0000-000-000│A：喂B：我朋友到了A： │36753 │台中市北區│
│    │下午8： │            │      │            │我叫他過去了啦B：多久 │      │五權路322 │
│    │26 ：57 │            │      │            │                      │      │號        │
├──┼────┼──────┼───┼──────┼───────────┼───┼─────┤
│ 4  │99/3/12 │0000-000-000│ 受話 │0000-000-000│B：到了沒A：到就會打給│36753 │台中市北區│
│    │下午8： │            │      │            │你了啦                │      │五權路322 │
│    │34 ：12 │            │      │            │                      │      │號        │
├──┼────┼──────┼───┼──────┼───────────┼───┼─────┤
│ 5  │99/3/17 │0000-000-000│ 受話 │0000-000-000│B：你那裡有穿的衣服嗎 │36093 │台中市東區│
│    │下午01：│            │      │            │。A：嗯。B：我過去泡茶│      │南京路127 │
│    │45 ：27 │            │      │            │。                    │      │號樓頂    │
├──┼────┼──────┼───┼──────┼───────────┼───┼─────┤
│ 6  │99/3/17 │0000-000-000│ 受話 │0000-000-000│B：準備3000元我等一下 │36093 │台中市東區│
│    │下午03：│            │      │            │過去。A：好。         │      │南京路127 │
│    │04 ：08 │            │      │            │                      │      │號樓頂    │
├──┼────┼──────┼───┼──────┼───────────┼───┼─────┤
│ 7  │99/3/17 │0000-000-000│ 受話 │0000-000-000│B：你有辦法幫我一下。 │36093 │台中市東區│
│    │下午03：│            │      │            │A:他說這種價格沒辦法。│      │南京路127 │
│    │26 ：07 │            │      │            │B:5000,問他半半多少。 │      │號樓頂    │
│    │        │            │      │            │A:阿成叫我下去樓下,你 │      │          │
│    │        │            │      │            │先拿2000剩下的你自己看│      │          │
│    │        │            │      │            │著辦                  │      │          │
├──┼────┼──────┼───┼──────┼───────────┼───┼─────┤
│ 8  │99/3/17 │0000-000-000│ 受話 │0000-000-000│A：你幫我送過來。B:俗 │36093 │台中市東區│
│    │下午04：│            │      │他人        │的嗎,現在,好 。       │      │南京路127 │
│    │24：55  │            │      │            │                      │      │號樓頂    │
└──┴────┴──────┴───┴──────┴───────────┴───┴─────┘
附件六
被告陳東源持有0000-000-000、0000-000-000門號與王百祿持有
0000-000-000門號間與本件轉讓毒品海洛因有關之通訊監察譯文
┌──┬────┬──────┬───┬──────┬───────────┬───┬─────┐
│編號│通話時間│  監察對象A │  < > │非監察對象B │       談話內容       │基地台│          │
│    │        │            │      │            │                      │      │          │
├──┼────┼──────┼───┼──────┼───────────┼───┼─────┤
│ 1  │99/4/9下│0000-000-000│ 受話 │0000-000-000│B：大仔哦!A:等一下,有 │36093 │台中市東區│
│    │上午03  │ 陳東源     │      │王百祿      │啦,好啦!B:怎樣?A:好啦 │      │南京路127 │
│    │：31：21│            │      │            │!B:我過去哦!          │      │號樓頂    │
├──┼────┼──────┼───┼──────┼───────────┼───┼─────┤
│ 2  │99/6/3  │0000-000-000│ 受話 │0000-000-000│A：下去了啦!B:好,大哥 │36093 │台中市東區│
│    │下午08  │ 陳東源     │      │            │,我要跟你說喔,我先給你│      │南京路127 │
│    │：05：00│            │      │            │三百喔!A:對啦         │      │號樓頂    │
└──┴────┴──────┴───┴──────┴───────────┴───┴─────┘